臺灣高等法院臺南分院刑事判決　　　　99年度上訴字第1172號
上　訴　人
即　被　告　郭長成
選任辯護人　扶助律師　黃昭雄律師
上列上訴人因違反毒品危害防制條例案件，不服臺灣臺南地方法
院99年度訴字第978、1222號中華民國99年10月13日第一審判決
（起訴案號：臺灣臺南地方法院檢察署99年度偵字第7912、9415
號，追加起訴案號：臺灣臺南地方法院檢察署99年度偵字第1050
4、10511號），提起上訴，本院判決如下：
    主  文
上訴駁回。
    事  實
一、郭長成前因違反毒品危害防制條例案件，經臺灣臺南地方法
    院以九十五年度訴字第四一六號判決判處有期徒刑一年二月
    確定；又因竊盜案件，經臺灣高雄地方法院以九十五年度簡
    字第二五五五號判決判處有期徒刑四月確定；上開二案經臺
    灣臺南地方法院以九十五年度聲字第一八七五號裁定應執行
    有期徒刑一年五月確定，嗣因減刑經臺灣臺南地方法院以九
    十六年度聲減字第一二六七號裁定應執行有期徒刑八月又十
    五日確定；復因違反毒品危害防制條例案件，經臺灣臺南地
    方法院以九十六年度訴字第五九五號判決判處有期徒刑一年
    確定，嗣因減刑經臺灣臺南地方法院以九十七年度聲減字第
    一九一號裁定減為有期徒刑六月確定，並與上開應執行部分
    接續執行，而於民國九十七年六月十一日縮刑期滿執行完畢
    。
二、郭長成猶不知悔改，明知海洛因係毒品危害防制條例第二條
    第二項第一款所定之第一級毒品，未經許可，不得持有、販
    賣。竟基於販賣第一級毒品海洛因意圖以營利之犯意，以其
    所有使用之0000000000號、000000000
    0號行動電話各一支（均未扣案）及其所有使用之0000
    000000號行動電話（ＮＯＫＩＡ牌、序號00000
    0000000000號、含ＳＩＭ卡一張）一支作為販賣
    第一級毒品海洛因之聯絡工具，於如附表所示時間、地點、
    方式，分別販賣第一級毒品海洛因與如附表所示之楊家銘、
    蕭宇輝、陳建良、楊惠文、謝政達、沈秉昆、葉崇權、林煌
    翔、林稚斌、楊榮俊等十人，總計得款新臺幣（下同）八萬
    元（販賣時間、地點、對象、次數及販賣所得，均詳如附表
    所示）。嗣臺灣臺南地方法院檢察署接獲檢舉實施通訊監察
    後，經警於九十九年五月十九日上午七時五十五分許，持臺
    灣臺南地方法院核發之搜索票前往郭長成位於臺南縣（臺南
    縣、市業於九十九年十二月二十五日合併改制為臺南市）仁
    德鄉○○路○段一八九巷六十號住處搜索，當場扣得郭長成
    所有上開供其聯絡販賣第一級毒品海洛因所用之00000
    00000號行動電話（ＮＯＫＩＡ牌、序號000000
    000000000號、含ＳＩＭ卡一張）一支，因而查獲
    上情。
三、案經臺南縣警察局移送臺灣臺南地方法院檢察署檢察官偵查
    起訴。
    理  由
壹、證據能力部分：
一、按刑事訴訟法第一百五十九條之一第二項規定，被告以外之
    人於偵查中向檢察官所為之陳述，除顯有不可信之情況者外
    ，得為證據。惟該被告以外之人（含共同被告、共犯、被害
    人、證人等），於偵查中向檢察官所為之陳述，性質上仍屬
    傳聞證據（即審判外之陳述），然因檢察官依法有訊問被告
    、證人及鑑定人之權，證人、鑑定人且須具結，而檢察官向
    被告以外之人所取得之陳述，原則上均能遵守法律規定，不
    致違法取供，其可信性極高，為兼顧理論與實務，因而規定
    除顯有不可信之情況者外，得為證據（參考刑事訴訟法第一
    百五十九條之一立法理由）。故被告以外之人於偵查中向檢
    察官所為之陳述，既已依法具結，應有證據能力。又按被告
    以外之人於審判外之陳述，雖不符刑事訴訟法第一百五十九
    條之一至第一百五十九條之四之規定，而經當事人於審判程
    序同意作為證據，法院審酌該言詞陳述或書面陳述作成時之
    情況，認為適當者，亦得為證據；又當事人、代理人或辯護
    人於法院調查證據時，知有第一百五十九條第一項不得為證
    據之情形，而未於言詞辯論終結前聲明異議者，視為有前項
    之同意，刑事訴訟法第一百五十九條之五定有明文。而刑事
    訴訟法第一百五十九條之五之立法意旨在於傳聞證據未經當
    事人之反對詰問予以核實，原則上先予排除。惟若當事人已
    放棄反對詰問權，於審判程序中表明同意該等傳聞證據可作
    為證據；或於言詞辯論終結前未聲明異議，基於尊重當事人
    對傳聞證據之處分權，及證據資料愈豐富，愈有助於真實發
    見之理念，上開傳聞證據亦均得資為證據。
二、經查：
  (一)證人楊家銘、蕭宇輝、陳建良、楊惠文、謝政達、沈秉昆、
    葉崇權、林煌翔、林稚斌、楊榮俊等人於偵查中向檢察官所
    為之陳述，係就待證事實有重要關係之親身知覺、體驗事實
    所為之陳述，即居於證人之地位，依第一百八十六條第一項
    規定命其具結，使證人知悉其有據實陳述之義務，以擔保其
    證言之真實性，該供述證據即具證據能力，而檢察官於偵查
    中既已踐行人證之法定訊問程序，揆諸前揭規定，證人楊家
    銘、蕭宇輝、陳建良、楊惠文、謝政達、沈秉昆、葉崇權、
    林煌翔、林稚斌、楊榮俊等人於偵查中向檢察官所為之陳述
    ，即得作為證據。
  (二)證人謝政達、楊惠文、陳建良、楊家銘、蕭宇輝、林煌翔、
    沈秉昆、葉崇權、林稚斌、楊榮俊等人於警詢之供述，均為
    審判外之陳述而屬傳聞證據，及公訴人於偵、審中所提出暨
    原審、本院依職權所調取之各項具傳聞性質之證據資料，公
    訴人、被告及其辯護人均表示無意見，同意作為證據，且迄
    於言詞辯論終結前亦未聲明異議（見本院卷第六六至七一頁
    、第一三六至一四三頁）。本院審酌上開各項證據資料作成
    之情況，並無違法取證或其他瑕疪，且為證明本件犯罪事實
    所必要之重要關係事項，認為以之作為證據為適當，且採納
    為證據，尚無礙於被告與辯護人於程序上之彈劾詰問權利，
    而認上開證據（含傳聞證據）自得採為證據，合先敘明。
貳、關於認定被告犯罪事實所憑之證據及理由：
一、上揭犯罪事實，業據被告郭長成於偵查（除楊榮俊外）、原
    審及本院審理時坦承不諱，核與證人謝政達、楊惠文、陳建
    良、楊家銘、蕭宇輝、林煌翔、沈秉昆、葉崇權、林稚斌、
    楊榮俊等人分別於警詢及偵查中證述：本件被告各於如附表
    所示之時、地，販售第一級毒品海洛因予各該證人等語相符
    （謝政達部分：見臺南縣警察局南縣警刑字（下稱南縣警
    刑字）第0000000000號卷第五０至五四頁，臺灣
    臺南地方法院檢察署九十九年度偵字第七九一二號卷(一)（下
    稱九九偵七九一二卷(一)第一九一至一九三頁；楊惠文部分
    ：見同上警卷第七五至八０頁，同上偵卷第一六０至一六三
    頁；陳建良部分：見同上警卷第一０四至一一０頁，同上
    偵卷第一二五至一二八頁；楊家銘部分：見同上警卷第一
    二二至一三二頁，同上偵卷第七二至七五頁；蕭宇輝部分
    ：同上警卷第一四四至一五二頁，同上偵卷第一０一至一０
    四頁；林煌翔部分：見同上警卷第一六三至一六六頁，九
    九偵七九一二卷(二)第五至九頁；沈秉昆部分：同上警卷第
    二一三至二一七頁，九九偵七九一二卷(一)第二七二至二七五
    頁；葉崇權部分：見同上警卷第二二八至二三三頁，同上
    偵卷第三０二至三０五頁；林稚斌部分：見南縣警刑字第
    ０九九一五０一二七七號卷第六至一一頁，九九偵一０五０
    四卷第三０至三三頁；楊榮俊部分：見南縣警刑字第０九
    九一五０一二七二號卷第六至一０頁，同上偵卷第五六至五
    九頁），並有原審法院九十九年度聲搜字第四六五號搜索票
    一紙、臺南縣警察局刑事警察大隊搜索扣押筆錄一份、臺南
    縣警察局扣押物品目錄表一紙、0000000000號行
    動電話與晶片卡照片二幀、原審法院九十八年聲監字第四二
    七號通訊監察書、九十八年聲監續字第五三三號通訊監察書
    、九十八年聲監字第五四一號通訊監察書、九十八年聲監續
    字第六一三號通訊監察書、九十八年聲監字第五八四號通訊
    監察書、九十八年聲監續字第七一六號通訊監察書、九十九
    年聲監續字第七四號通訊監察書、九十九年聲監續字第一五
    八號通訊監察書、九十九年聲監字第二一二號通訊監察書、
    九十九年聲監續字第三八二號通訊監察書各一份、通聯調閱
    查詢單八紙、0000000000號行動電話通訊監察譯
    文、0000000000號行動電話通訊監察譯文、00
    00000000號行動電話通訊監察譯文各一份在卷可稽
    （見南縣警刑字第0000000000號卷第九至三六頁
    、第五七至七四頁、第八三至一０三頁、第一一三至一二一
    頁、第一三五至一四三頁、第一五五至一六二頁、第一六九
    至一七五頁、第二二０至二二七頁、第二三六至二五二頁；
    九九偵七九一二卷(一)第五八至七０頁；南縣警刑字第０九九
    一五０一二七七號卷第四六至五三頁；南縣警刑字第０九九
    一五０一二七二號卷第一六至四三頁；九九偵一０五０四卷
    第六一頁），復有被告所有上開供其聯絡販賣第一級毒品海
    洛所用之0000000000號行動電話（ＮＯＫＩＡ牌
    、序號000000000000000號、含ＳＩＭ卡一
    張）一支扣案可資佐證，足認被告上開任意性自白與事實相
    符，堪予憑信。
二、被告辯護人雖辯稱：被告對於販賣給楊榮俊部分沒有記憶，
    後來想起來在原審就自白，被告並非故意匿飾等語；惟觀被
    告於偵查中供稱：伊有見過楊榮俊，但沒有賣給楊榮俊等語
    （見九九偵一０五０四卷第二七頁），對照證人楊榮俊於偵
    查中證述：伊於附表編號五六至六一所示時間，撥打被告之
    0000000000號行動電話向被告購毒，毒品都是伊
    當場交現金給被告，被告再將毒品交給伊。伊從九十六年起
    就認識被告等語（見南縣警刑字第０九九一五０一二七二號
    卷第八頁，九九偵一０五０四卷第五七、五八頁），相互印
    證，可知被告既然見過證人楊榮俊，且與證人楊榮俊有如附
    表編號五六至六一所示高達六次之毒品交易紀錄，則被告對
    於有無販賣毒品予楊榮俊，實無不知之理，自難諉稱為無記
    憶。從而，被告販賣第一級毒品海洛因予楊榮俊部分之犯行
    ，堪認被告於偵查中並無自白之情形。
三、按第一級毒品海洛因，本無一定之公定價格，是其各次買賣
    之價格，當亦各有差異，或隨供需雙方之資力、關係之深淺
    、需求之數量、貨源之充裕與否、販賣者對於資金之需求程
    度，以及政府查緝之態度，進而為各種不同之風險評估，而
    為機動性之調整，是其價格標準，自非一成不變，且販賣者
    從各種「價差」或「量差」或「純度」謀取利潤方式，亦有
    差異，然其所圖利益之非法販賣行為目的，則屬相同，並無
    二致。因之，販賣利得，除經被告坦承，或其價量至臻明確
    外，確實難以究其原委。然按一般民眾普遍認知之毒品非法
    交易，向為政府查禁森嚴且重罰不寬貸，衡諸常情，倘非有
    利可圖，絕無平白甘冒被重罰風險之理，從而，舉凡有償交
    易，除足反證其確另基於某種非圖利本意之關係外，通常尚
    難因無法查悉其買進、賣出之差價，而諉無營利之意思，或
    阻卻販賣犯行之追訴。本件被告雖辯稱：其販賣毒品，但沒
    有賺到錢，無犯罪所得云云；然查，被告為智識正常之成年
    人，對於第一級毒品海洛因價格昂貴，取得不易，毒品交易
    為政府檢警機關嚴予取締之犯罪，法律並就此懸有重典處罰
    ，當知之甚稔，而被告與其所交付毒品之人間，均僅屬一般
    交往，倘無從中賺取差價或投機貪圖小利，豈有甘冒重典依
    購入價格轉售之理，足證被告係由販入與賣出之量價差異汲
    取利潤，是其販賣毒品海洛因主觀上具有營利之意圖，至為
    灼然。縱被告或有因故無法高於購入原價出售，最後不得不
    以原價或低於原價讓與他人之情形，仍不影響其販賣毒品海
    洛因主觀上具有營利之意圖之認定，是其所為仍屬販賣行為
    甚明。從而，被告所為販賣第一級毒品海洛因之犯行，事證
    明確，堪以認定，應予依法論科。
、論罪科刑：
一、查海洛因係毒品危害防制條例第二條第二項第一款所規定之
    第一級毒品。本件被告於如附表所示之時、地，販售第一級
    毒品海洛因與證人楊家銘、蕭宇輝、陳建良、楊惠文、謝政
    達、沈秉昆、葉崇權、林煌翔、林稚斌、楊榮俊等十人之所
    為，均係犯毒品危害防制條例第四條第一項之販賣第一級毒
    品罪。被告各次販賣第一級毒品海洛因前，分別持有第一級
    毒品海洛因之低度行為，應為其販賣第一級毒品海洛因之高
    度行為所吸收，均不另論罪。被告所犯上開各罪，犯意各別
    ，行為互殊，應予分論併罰。
二、被告及其辯護人雖辯稱：被告如附表編號十九（販賣予謝政
    達部分）、三七、三八（販賣予林煌翔部分）、五九、六０
    （販賣予楊榮俊部分）所示之販賣第一級毒品行為，係接續
    行為，應論以一罪云云；惟按數行為於同時同地或密切接近
    之時、地實行，侵害同一之法益，各行為之獨立性極為薄弱
    ，依一般社會健全觀念，在時間差距上，難以強行分開，在
    刑法評價上，以視為數個舉動之接續施行，合為包括之一行
    為予以評價，較為合理，方屬接續犯（最高法院八十六年台
    上字第三二九五號判例參照）。而毒品危害防制條例第四條
    第一項之販賣第一級毒品罪，當售賣者與購買者雙方就買賣
    毒品之重要內容有所意思表示而達成契約之合致，於售賣者
    實際將毒品交付購買者時，該次販賣毒品之行為即已既遂，
    在刑法之評價上，當具有獨立性。是以本件被告如附表編號
    十九（販賣予謝政達部分）、三七、三八（販賣予林煌翔部
    分）、五九、六０（販賣予楊榮俊部分）所示販賣第一級毒
    品之五次犯行，雖均在九十八年九月二十八日，惟其買賣毒
    品之重要內容（買賣毒品數量、價格）均係各自達成意思表
    示之合致，且附表編號十九所示販賣予謝政達部分之四通電
    話通話時間開始於九十八年九月二十八日上午九時四分許，
    結束於同日上午九時五十五分許（見南縣警刑字第０九九一
    五０一０六二號卷第六一頁通訊監察譯文）；附表編號三七
    販賣予林煌翔部分之二通電話通話時間開始於九十八年九月
    二十八日上午八時十七分許，結束於同日上午八時三十四分
    許（見同上警卷第一七一至一七二頁通訊監察譯文）；附表
    編號三八販賣予林煌翔部分之三通電話通話時間開始於九十
    八年九月二十八日下午十一時二十三分許，結束於同日下午
    十一時三十五分許（見同上警卷第一七二頁通訊監察譯文）
    ；附表編號五九販賣予楊榮俊部分之一通電話通話時間開始
    於九十八年九月二十八日下午二時三十一分許，結束於同日
    下午二時三十二分許（見南縣警刑字第０九九一五０一二七
    二號卷第四三頁通訊監察譯文）；附表編號六０販賣予楊榮
    俊部分之三通電話通話時間開始於九十八年九月二十八日下
    午七時二分許，結束於同日下午七時二十三分許（見同上警
    卷第四三頁通訊監察譯文）；由此可徵被告上開各次販賣第
    一級毒品行為之時間差距均可以明顯分開，又所侵害之法益
    雖屬同種之法益（維護國民身心健康之社會法益），但仍非
    同一之法益，且各行為在刑法評價上，各具獨立性，每次行
    為皆可獨立成罪，顯非於同時同地或密切接近時地實施犯罪
    之接續犯，當無論以接續犯之餘地，自應回歸一般刑法上行
    為單、複數之認定，而予以論罪科刑。是以，被告及其辯護
    人前揭辯詞，難謂可採。
三、查被告有前揭如事實欄一所載之執行紀錄，有臺灣高等法院
    被告前案紀錄表一份在卷可按（見本院卷第三九至四八頁）
    ，其於五年之內故意再犯本件有期徒刑以上之罪，均為累犯
    ，均應依刑法第四十七條第一項加重其刑，惟依刑法第六十
    四條第一項、第六十五條第一項之規定，法定刑為死刑或無
    期徒刑部分，不得加重。另被告就其販賣第一級毒品海洛因
    予證人楊家銘、蕭宇輝、陳建良、楊惠文、謝政達、沈秉昆
    、葉崇權、林煌翔、林稚斌等九人部分之各次犯行，於偵查
    及審判中均自白，自應適用毒品危害防制條例第十七條第二
    項之規定，減輕其刑。又按刑法第五十九條規定，犯罪之情
    狀可憫恕者，得酌量減輕其刑，同法第五十七條規定，科刑
    時應審酌一切情狀，尤應注意左列事項（共十款）為科刑重
    輕之標準，兩條適用上固有區別，惟所謂「犯罪之情狀」與
    「一切情狀」云云，並非有截然不同之領域，於裁判上酌減
    其刑時，應就犯罪一切情狀（包括第五十七條所列舉之十款
    事項），予以全盤考量，審酌其犯罪有無可憫恕之事由（即
    判例所稱有特殊之原因與環境等等，在客觀上足以引起一般
    同情，以及宣告法定低度刑，是否猶嫌過重），以為判斷。
    故適用第五十九條酌量減輕其刑時，並不排除第五十七條所
    列舉十款事由之審酌，惟其程度應達於確可憫恕，始可予以
    酌減（最高法院七十年度第六次刑事庭會議決議參照）。而
    修正後刑法第五十九條已將刑之酌減審認標準之見解予以明
    文化，認犯罪之情狀須「顯」可憫恕，認「科以最低度刑仍
    嫌過重」者，得酌量減輕其刑。又參酌大法官釋字第二六三
    號解釋，若不分犯罪情況及結果如何，概以死刑、無期徒刑
    為法定刑，立法甚嚴，若有情輕法重之情，裁判時本有刑法
    第五十九條酌量減輕其刑之適用，足以免過嚴之刑，與憲法
    尚無牴觸。是若有情輕法重及刑法第五十九條所規定等情，
    對被告所犯之罪酌量減輕其刑，自為法之所許。查本件被告
    前無販賣毒品之犯行，有臺灣高等法院被告前案紀錄表一份
    附卷足參，雖其販賣毒品海洛因之對象達十人，惟每次販賣
    毒品海洛因所得多僅五百元、一千元，最多亦僅三千五百元
    ，且販賣毒品海洛因所得共計僅八萬元，是其犯罪情節尚非
    重大，其惡性與犯罪情節核與大量走私進口或長期販賣毒品
    之所謂「大盤」、「中盤」毒販有重大差異，衡情如不論其
    情節輕重，均處以販賣第一級毒品罪法定最低本刑，依社會
    一般觀念仍有情輕法重之嫌，有傷人民對法律之情感，堪認
    其犯罪情狀尚堪憫恕，科以最低度刑仍嫌過重，爰依刑法第
    五十九條之規定減輕其刑，並就此部分同時具有加重及減輕
    事由，原應依刑法第七十一條第一項規定先加後減，惟法定
    本刑為死刑、無期徒刑部分，僅予減輕其刑；另其販賣毒品
    海洛因與證人楊家銘、蕭宇輝、陳建良、楊惠文、謝政達、
    沈秉昆、葉崇權、林煌翔、林稚斌等九人部分，同時具有二
    種減輕事由，應依刑法第七十條規定遞減之。
四、另按犯第四條至第八條、第十條或第十一條之罪，供出毒品
    來源，因而查獲其他正犯或共犯者，減輕或免除其刑，毒品
    危害防制條例第十七條第一項固有明文規定。然毒品危害防
    制條例第十七條所謂「供出毒品來源，因而破獲者」，係指
    具體提供毒品來源之資訊，使調查或偵查犯罪之公務員知悉
    而對之發動調查或偵查，並據以破獲者而言。依上揭法條之
    規定，既未明定以在司法警察（官）調查及檢察官偵查時供
    出為必要，則基於鼓勵具體提供其毒品上游資訊，以利追查
    ，俾杜絕毒品蔓延與氾濫之目的，兼衡被告之權益，解釋上
    於事實審法院供出因而破獲者，仍有該條之適用。然因法院
    非屬偵查犯罪機關，被告在法院審判中供出毒品來源，僅在
    促使在場之檢察官知悉而發動偵查，或由法院依刑事訴訟法
    第二百四十一條之規定函送檢察官偵查，期能破獲毒品來源
    。基此，被告於審判中始供出毒品來源，倘已無從期待偵查
    機關在法院辯論終結前因而破獲，事實審法院對此不為調查
    ，即難指為違法；如被告係於下級審或前審供出毒品來源時
    ，事實審法院僅須於言詞辯論終結前調查被告之供出行為是
    否已破獲而符合減輕其刑之規定，以資審認（最高法院九十
    八年台上第一七六五號判決要旨參照）。又被告之「供出毒
    品來源」，與調查或偵查犯罪之公務員對之發動調查或偵查
    並進而破獲之間，論理上須具有先後且相當的因果關係，非
    謂被告一有「自白」、「指認」毒品來源之人，而破獲在後
    ，即得依上開規定予以減刑。若被告供出毒品來源者之前，
    調查或偵查犯罪之公務員已有確切之證據，足以合理之懷疑
    被告所供販賣毒品來源之人，則嗣後之破獲與被告之「供出
    毒品來源」間，即欠缺先後且相當的因果關係，自不得適用
    上開規定予以減刑（最高法院九十七年台上第一四七五號判
    決要旨參照）。本件被告及其辯護人雖另辯稱：被告曾供出
    其毒品來源，並因此查獲「黃政榮」（綽號「眼鏡」、「阿
    文」）及「鄭偉民」，被告應可依毒品危害防制條例第十七
    條第一項之規定，減輕或免除其刑云云；惟查：
  (一)臺南縣警察局於九十八年九月十五日起即對被告所持用之行
    動電話實施通訊監察，獲悉被告向毒品上手鄭偉民等人購得
    毒品後從事販毒之通話內容。迄至該局於九十九年五月十九
    日查獲被告為止，並未因被告供出毒品來源，而查獲鄭偉民
    、黃政榮二人。又觀被告於九十九年五月十九日為警查獲製
    作警詢筆錄時，警員問：「你是否曾向黃政榮（綽號「目鏡
    仔」）取得毒品分裝銷售再回帳給他，分贓販毒不法所得？
    」被告答：「末曾。」警員問：「你是否曾向黃政榮（綽號
    「目鏡仔」）購得毒品分裝銷售，以謀取不法販毒所得？」
    被告答：「不曾。」警員問：「你沒有向黃政榮買過毒品嗎
    ？」被告答：「沒有。」警員問：「那你吸食的毒品是向何
    人購得的？」被告答：「一個叫『明仔』的人。」警員問：
    「你們如何聯絡交易？」被告答：「都是他打電話給我的，
    而且都不顯示來電，所以我不知道他的電話號碼。他每天都
    會打給我，也會來仁德找我。」警員問：「你有無向鄭偉民
    （民仔）、江文豐（阿猴）購買毒品？」被告答：「沒有。
    」此有臺南市政府警察局一００年二月十日南市警刑三字第
    一０００００四四二二號函及所附警詢調查筆錄、通訊監察
    譯文（見本院卷第七四至八九頁）、臺灣臺南地方法院檢察
    署九十九年九月十三日南檢欽仁九九偵九四一五字第五七九
    七三號函、高雄縣政府警察局湖內分局偵查佐李建德九十九
    年九月二十八日職務報告各一份及臺南縣警察局九十九年九
    月二十四日南縣警刑字第０九九００三五六０八號函一份（
    含臺南縣警察局歸仁分局刑事案件報告書、通訊監察譯文）
    （見原審九九訴九七八卷(一)第一００頁、第一二三頁、第一
    三一至一五三頁）在卷足憑，足見被告於九十九年五月十九
    日為警查獲前，警察機關對被告所持用之行動電話實施通訊
    監察，而對鄭偉民、黃政榮二人涉嫌違反毒品危害防制條例
    之犯行，已有合理之懷疑，始會於九十九年五月十九日警詢
    時詢問被告「你是否曾向黃政榮（綽號「目鏡仔」）取得毒
    品分裝銷售再回帳給他，分贓販毒不法所得？」、「你是否
    曾向黃政榮（綽號「目鏡仔」）購得毒品分裝銷售，以謀取
    不法販毒所得？」、「你沒有向黃政榮買過毒品嗎？」、「
    你有無向鄭偉民（民仔）、江文豐（阿猴）購買毒品？」等
    問題，但當時被告仍拒不供出其毒品來源。
  (二)又被告嗣於九十九年六月十日檢察官訊問「毒品來源」時，
    雖曾供述「九十八年八月到九十九年二月時是跟目鏡拿的」
    等語（見九九偵七九一二卷(二)第二六頁訊問筆錄），惟觀被
    告提供毒品來源之資訊難謂具體，且黃政榮（綽號「目鏡仔
    」）並未因被告於九十九年六月十日供稱「九十八年八月到
    九十九年二月時是跟目鏡拿的」等情，而使調查或偵查犯罪
    之公務員對之發動調查或偵查並據以破獲其犯行，此有黃政
    榮之臺灣高等法院被告前案紀錄表在卷可查（見本院卷第一
    二四至一三三頁）。此外，臺灣高雄地方法院檢察署實早已
    於九十九年四月十四日分案偵查黃政榮涉嫌違反毒品危害防
    制條例案件（九十九年度毒偵字第二一六八號），有黃政榮
    前揭臺灣高等法院被告前案紀錄表可按，則黃政榮為檢警查
    獲涉嫌違反毒品危害防制條例案件，自與被告於九十九年六
    月十日檢察官訊問時所為之供述無關，應堪認定。
  (三)另被告於九十九年六月十日檢察官訊問「毒品來源」時，雖
    亦曾供述「九十八年十二月到九十九年二、三月之後換阿蓮
    的一位鄭偉民拿的」等語（見九九偵七九一二卷(二)第二六頁
    訊問筆錄），惟依證人即高雄市湖內分局警員李建德於本院
    審理時具結證稱：「我們據報根據阿蓮鄉○○路四０八巷十
    六弄三三號當地住戶有毒品人口，（九十九年九月十二日）
    我們在附近埋伏，之後三十分鐘後，鄭偉民下車要進入上開
    住所，所以我們上前盤查，他跑給我們追，我們就抓他。（
    所謂毒品人口，依照你說法是否鄭偉民？）不是。（當時你
    們抓到鄭偉民時，不是要去埋伏鄭偉民？）不是要埋伏鄭偉
    民。（抓到鄭偉民後，如何處理？）鄭偉民跑給我們追後，
    就沿途丟棄毒品，我們以現行犯逮捕，依毒品危害防制條例
    移送。（原來都不知道鄭偉民這人嗎？）不知道。（抓到鄭
    偉民後有無與臺南縣市警察局聯繫？）沒有。（九十九年六
    月十日之後臺南地檢署檢察官有無將被告交給你們去查案？
    ）沒有。（臺南地檢署檢察官在九十九年六月十日之後有無
    發公文要你們追查鄭偉民？）沒有」等語（見本院卷第一三
    六至一三七頁），且有鄭偉民之臺灣高等法院被告前案紀錄
    表一份在卷可參（見本院卷第一一五至一二二頁），由此可
    見高雄市湖內分局警員當時並非因臺灣臺南地方法院檢察署
    檢察官發交查案或被告提供之線索而緝獲鄭偉民，實係為查
    緝另案毒品案件而埋伏上址，適鄭偉民持有毒品前往該址，
    乃當場查獲逮捕鄭偉民甚明。則鄭偉民涉嫌違反毒品危害防
    制條例案件，亦非因被告具體提供毒品來源之資訊，使調查
    或偵查犯罪之公務員知悉而對鄭偉民發動調查或偵查，並據
    以破獲鄭偉民，亦堪認定。
  (四)從而，臺南縣警察局於九十八年九月十五日起即對被告所持
    用之行動電話實施通訊監察，獲悉被告向毒品上手鄭偉民、
    黃政榮二人購得毒品後從事販毒之通話內容，迄至該局於九
    十九年五月十九日查獲被告為止，並未因被告供出毒品來源
    ，而查獲鄭偉民、黃政榮二人。又被告嗣於九十九年六月十
    日檢察官訊問「毒品來源」時，雖曾供稱「九十八年八月到
    九十九年二月時是跟目鏡拿的，九十八年十二月到九十九年
    二、三月之後換阿蓮的一位鄭偉民拿的」等語，然黃政榮、
    鄭偉民違反毒品危害防制條例案件，均非因被告之上開供述
    ，使調查或偵查犯罪之公務員知悉，而對黃政榮、鄭偉民二
    人發動調查或偵查，並據以破獲黃政榮、鄭偉民二人。則被
    告所犯本件販賣第一級毒品之罪，當無適用毒品危害防制條
    例第十七條第一項規定之餘地。至於被告於本院供述其毒品
    來源為黃政榮、鄭偉民二人，則黃政榮、鄭偉民二人是否涉
    有違反毒品危害防制條例之犯行，應由檢察官另行偵辦，併
    此敘明。
五、原審以被告所犯販賣第一級毒品罪證明確，因予適用毒品危
    害防制條例第四條第一項、第十七條第二項、第十九條第一
    項，刑法第十一條前段、第四十七條第一項、第五十九條、
    第五十一條第五款等規定，並審酌被告正值青壯，不思努力
    工作賺取正當酬勞，竟藉流毒他人牟取不法利益，販賣第一
    級毒品海洛因與他人施用，使人沉迷於毒癮，無法自拔，輕
    則戕害身心，重則引發男盜女娼等各種犯罪，實為多種犯罪
    之源頭，對國家社會之傷害可謂至深且鉅，並兼衡被告犯罪
    之手段、品性、販毒所得非鉅，及其智識程度、生活狀況，
    暨被告犯罪後坦承犯行態度尚佳與檢察官求處被告無期徒刑
    量刑尚嫌過重等一切情狀，分別量處如附表所示之刑，並定
    應執行有期徒刑二十年，及依法為沒收之諭知（如後所述）
    ，並無違誤。
六、沒收部分：本件被告所為如事實欄販賣第一級毒品海洛因所
    得共計八萬元（詳如附表所示，均未扣案），應依毒品危害
    防制條例第十九條第一項規定，分別於其所犯販賣第一級毒
    品各罪刑項下，宣告沒收之，如全部或一部不能沒收時，應
    以其財產抵償之。又扣案之0000000000號行動電
    話（ＮＯＫＩＡ牌、序號000000000000000
    號、含ＳＩＭ卡一張）一支，係被告所有供聯絡販賣第一級
    毒品海洛因與證人楊家銘、蕭宇輝、陳建良、楊惠文、沈秉
    昆、葉崇權、林稚斌所用之物，業據被告於原審審理中供明
    在卷（見原審九九訴九七八卷(一)第一六三頁正面、第一六七
    頁正面），應依毒品危害防制條例第十九條第一項之規定，
    分別於如附表其所犯販賣第一級毒品海洛因與證人楊家銘、
    蕭宇輝、陳建良、楊惠文、沈秉昆、葉崇權、林稚斌罪刑項
    下，宣告沒收之，又前開物品既已扣案，即無全部或一部不
    能沒收之問題，毋庸諭知如全部或一部不能沒收時，追徵其
    價額或以其財產抵償之必要（最高法院九十八年度台上字第
    一九一二號、第八三九號判決意旨參照）。另未扣案之被告
    持以使用供聯絡販賣第一級毒品海洛因與證人謝政達、沈秉
    昆、林煌翔、林稚斌、楊榮俊之門號0000000000
    號行動電話，及被告持以使用供聯絡販賣第一級毒品海洛因
    與證人林稚斌之門號0000000000號行動電話，雖
    據被告供陳均為其所有，但上開二門號之行動電話不見了、
    不知道在何處等語（見原審九九訴九七八卷(一)第一六七頁）
    ，惟上開二門號之行動電話並無證據證明業已滅失，仍應依
    毒品危害防制條例第十九條第一項，分別於如附表其所犯販
    賣第一級毒品海洛因與證人謝政達、沈秉昆、林煌翔、林稚
    斌、楊榮俊之罪刑項下諭知沒收，如全部或一部不能沒收，
    追徵其價額（最高法院九十九年度第五次刑事庭會議決議參
    照）。
七、被告上訴意旨雖以：原審量刑過重云云；但查：按量刑之輕
    重，係屬事實審法院得依職權自由裁量之事項，苟以被告之
    責任為基礎，並已斟酌刑法第五十七條各款所列情狀而為刑
    之量定，復未逾越法定刑度，不容任意指為違法。又按數罪
    併罰，宣告多數有期徒刑，於各刑中之最長期以上，各刑合
    併之刑期以下，定其刑期。但不得逾三十年。刑法第五十一
    條第五款定有明文。查本件被告如附表所示六十一次販賣第
    一級毒品海洛因犯行，經原審於法律規定處刑範圍內量處如
    附表所示之宣告刑，而該宣告多數有期徒刑各刑中之最長期
    為「有期徒刑十五年六月」，各刑合併之刑期為「有期徒刑
    五百十四年八月」，則原審於「有期徒刑十五年六月」以上
    、「有期徒刑五百十四年八月」以下，但不逾三十年之範圍
    內，就被告所犯如附表所示販賣第一級毒品共計六十一罪，
    定其應執行刑有期徒刑二十年，顯已就各罪之全體情形加以
    審酌，綜合考量所定執行刑之效果，符合罪刑相當、公平及
    比例原則。被告指摘原審量刑過重云云，要非有理。
八、綜上所述，本院經核原判決認事用法，均無不當，量刑亦稱
    妥適。被告上訴意旨，應無可取，為無理由，應予駁回。
據上論結，應依刑事訴訟法第三百六十八條，判決如主文。
本案經檢察官邱克斌到庭執行職務。
中    華    民    國   100    年    4     月    26    日
                  刑事第三庭    審判長法  官  陳義仲
                                      法  官  楊清安
                                      法  官  張季芬
以上正本證明與原本無異。
如不服本判決應於收受送達後10日內向本院提出上訴書狀，其未
敘述上訴理由者，並得於提起上訴後10日內向本院補提理由書（
均須按他造當事人之人數附繕本）「切勿逕送上級法院」。
                                      書記官  廖文靜
中    華    民    國   100    年    4     月    26    日
附錄本案論罪科刑法條：
毒品危害防制條例第四條第一項：
製造、運輸、販賣第一級毒品者，處死刑或無期徒刑；處無期徒
刑者，得併科新臺幣二千萬元以下罰金。
附表：
┌─┬───┬──────┬─────┬───────┬───┬────┬─────────┐
│編│對象  │販賣時間    │販賣地點  │方         式 │種類及│販賣所得│主文（含沒收）    │
│號│      │            │          │              │數量  │金額（新│                  │
│  │      │            │          │              │      │臺幣）  │                  │
├─┼───┼──────┼─────┼───────┼───┼────┼─────────┤
│1 │楊家銘│99年4月15日 │臺南縣仁德│楊家銘以097102│海洛因│1,000元 │郭長成販賣第一級毒│
│  │      │            │鄉○○路底│1837號行動電話│1包   │        │品，累犯，處有期徒│
│  │      │            │某處      │撥打至被告所有│      │        │刑柒年捌月。未扣案│
│  │      │            │          │使用之00000000│      │        │之販賣第一級毒品所│
│  │      │            │          │34號行動電話表│      │        │得新臺幣壹仟元沒收│
│  │      │            │          │示欲購買毒品，│      │        │之，如全部或一部不│
│  │      │            │          │被告接獲電話後│      │        │能沒收時，以其財產│
│  │      │            │          │即約定左述時間│      │        │抵償之；扣案之０九│
│  │      │            │          │及地點，與其見│      │        │00000000號│
│  │      │            │          │面交易        │      │        │行動電話（ＮＯＫＩ│
│  │      │            │          │              │      │        │Ａ牌、序號：三五三│
│  │      │            │          │              │      │        │000000000│
│  │      │            │          │              │      │        │八八八號、含ＳＩＭ│
│  │      │            │          │              │      │        │卡一張）壹支，沒收│
│  │      │            │          │              │      │        │之。              │
├─┼───┼──────┼─────┼───────┼───┼────┼─────────┤
│2 │楊家銘│99年4月17日 │臺南縣仁德│楊家銘以097102│海洛因│2,000元 │郭長成販賣第一級毒│
│  │      │            │鄉○○路底│1837號行動電話│1包   │        │品，累犯，處有期徒│
│  │      │            │某處      │撥打至被告所有│      │        │刑柒年捌月。未扣案│
│  │      │            │          │使用之00000000│      │        │之販賣第一級毒品所│
│  │      │            │          │34號行動電話表│      │        │得新臺幣貳仟元沒收│
│  │      │            │          │示欲購買毒品，│      │        │之，如全部或一部不│
│  │      │            │          │被告接獲電話後│      │        │能沒收時，以其財產│
│  │      │            │          │即約定左述時間│      │        │抵償之；扣案之０九│
│  │      │            │          │及地點，與其見│      │        │00000000號│
│  │      │            │          │面交易        │      │        │行動電話（ＮＯＫＩ│
│  │      │            │          │              │      │        │Ａ牌、序號：三五三│
│  │      │            │          │              │      │        │000000000│
│  │      │            │          │              │      │        │八八八號、含ＳＩＭ│
│  │      │            │          │              │      │        │卡一張）壹支，沒收│
│  │      │            │          │              │      │        │之。              │
├─┼───┼──────┼─────┼───────┼───┼────┼─────────┤
│3 │楊家銘│99年4月18日 │臺南縣仁德│楊家銘以097102│海洛因│2,000元 │郭長成販賣第一級毒│
│  │      │            │鄉○○路底│1837號行動電話│1包   │        │品，累犯，處有期徒│
│  │      │            │某處      │撥打至被告所有│      │        │刑柒年捌月。未扣案│
│  │      │            │          │使用之00000000│      │        │之販賣第一級毒品所│
│  │      │            │          │34號行動電話表│      │        │得新臺幣貳仟元沒收│
│  │      │            │          │示欲購買毒品，│      │        │之，如全部或一部不│
│  │      │            │          │被告接獲電話後│      │        │能沒收時，以其財產│
│  │      │            │          │即約定左述時間│      │        │抵償之；扣案之０九│
│  │      │            │          │及地點，與其見│      │        │00000000號│
│  │      │            │          │面交易        │      │        │行動電話（ＮＯＫＩ│
│  │      │            │          │              │      │        │Ａ牌、序號：三五三│
│  │      │            │          │              │      │        │000000000│
│  │      │            │          │              │      │        │八八八號、含ＳＩＭ│
│  │      │            │          │              │      │        │卡一張）壹支，沒收│
│  │      │            │          │              │      │        │之。              │
├─┼───┼──────┼─────┼───────┼───┼────┼─────────┤
│4 │蕭宇輝│98年12月6日 │臺南縣仁德│蕭宇輝以091763│海洛因│500元   │郭長成販賣第一級毒│
│  │      │            │鄉家樂福  │9052號行動電話│1包   │        │品，累犯，處有期徒│
│  │      │            │          │撥打至被告所有│      │        │刑柒年捌月。未扣案│
│  │      │            │          │使用之00000000│      │        │之販賣第一級毒品所│
│  │      │            │          │34號行動電話表│      │        │得新臺幣伍佰元沒收│
│  │      │            │          │示欲購買毒品，│      │        │之，如全部或一部不│
│  │      │            │          │被告接獲電話後│      │        │能沒收時，以其財產│
│  │      │            │          │即約定左述時間│      │        │抵償之；扣案之０九│
│  │      │            │          │及地點，與其見│      │        │00000000號│
│  │      │            │          │面交易        │      │        │行動電話（ＮＯＫＩ│
│  │      │            │          │              │      │        │Ａ牌、序號：三五三│
│  │      │            │          │              │      │        │000000000│
│  │      │            │          │              │      │        │八八八號、含ＳＩＭ│
│  │      │            │          │              │      │        │卡一張）壹支，沒收│
│  │      │            │          │              │      │        │之。              │
├─┼───┼──────┼─────┼───────┼───┼────┼─────────┤
│5 │蕭宇輝│98年12月17日│臺南縣永康│蕭宇輝以091763│海洛因│500元   │郭長成販賣第一級毒│
│  │      │            │市○○路二│9052號行動電話│1包   │        │品，累犯，處有期徒│
│  │      │            │段之永大夜│撥打至被告所有│      │        │刑柒年捌月。未扣案│
│  │      │            │市旁7-11便│使用之00000000│      │        │之販賣第一級毒品所│
│  │      │            │利商店前  │34號行動電話表│      │        │得新臺幣伍佰元沒收│
│  │      │            │          │示欲購買毒品，│      │        │之，如全部或一部不│
│  │      │            │          │被告接獲電話後│      │        │能沒收時，以其財產│
│  │      │            │          │即約定左述時間│      │        │抵償之；扣案之０九│
│  │      │            │          │及地點，與其見│      │        │00000000號│
│  │      │            │          │面交易        │      │        │行動電話（ＮＯＫＩ│
│  │      │            │          │              │      │        │Ａ牌、序號：三五三│
│  │      │            │          │              │      │        │000000000│
│  │      │            │          │              │      │        │八八八號、含ＳＩＭ│
│  │      │            │          │              │      │        │卡一張）壹支，沒收│
│  │      │            │          │              │      │        │之。              │
├─┼───┼──────┼─────┼───────┼───┼────┼─────────┤
│6 │蕭宇輝│99年3月6日  │臺南縣仁德│蕭宇輝以091763│海洛因│500元   │郭長成販賣第一級毒│
│  │      │            │鄉家樂福  │9052號行動電話│1包   │        │品，累犯，處有期徒│
│  │      │            │          │撥打至被告所有│      │        │刑柒年捌月。未扣案│
│  │      │            │          │使用之00000000│      │        │之販賣第一級毒品所│
│  │      │            │          │34號行動電話表│      │        │得新臺幣伍佰元沒收│
│  │      │            │          │示欲購買毒品，│      │        │之，如全部或一部不│
│  │      │            │          │被告接獲電話後│      │        │能沒收時，以其財產│
│  │      │            │          │即約定左述時間│      │        │抵償之；扣案之０九│
│  │      │            │          │及地點，與其見│      │        │00000000號│
│  │      │            │          │面交易        │      │        │行動電話（ＮＯＫＩ│
│  │      │            │          │              │      │        │Ａ牌、序號：三五三│
│  │      │            │          │              │      │        │000000000│
│  │      │            │          │              │      │        │八八八號、含ＳＩＭ│
│  │      │            │          │              │      │        │卡一張）壹支，沒收│
│  │      │            │          │              │      │        │之。              │
├─┼───┼──────┼─────┼───────┼───┼────┼─────────┤
│7 │陳建良│98年12月22日│臺南縣永康│陳建良以098148│海洛因│1,000元 │郭長成販賣第一級毒│
│  │      │            │市臺南高工│1022號行動電話│1包   │        │品，累犯，處有期徒│
│  │      │            │附近某處  │撥打至被告所有│      │        │刑柒年捌月。未扣案│
│  │      │            │          │使用之00000000│      │        │之販賣第一級毒品所│
│  │      │            │          │34號行動電話表│      │        │得新臺幣壹仟元沒收│
│  │      │            │          │示欲購買毒品，│      │        │之，如全部或一部不│
│  │      │            │          │被告接獲電話後│      │        │能沒收時，以其財產│
│  │      │            │          │即約定左述時間│      │        │抵償之；扣案之０九│
│  │      │            │          │及地點，與其見│      │        │00000000號│
│  │      │            │          │面交易        │      │        │行動電話（ＮＯＫＩ│
│  │      │            │          │              │      │        │Ａ牌、序號：三五三│
│  │      │            │          │              │      │        │000000000│
│  │      │            │          │              │      │        │八八八號、含ＳＩＭ│
│  │      │            │          │              │      │        │卡一張）壹支，沒收│
│  │      │            │          │              │      │        │之。              │
├─┼───┼──────┼─────┼───────┼───┼────┼─────────┤
│8 │陳建良│99年1月19日 │臺南縣仁德│陳建良以098148│海洛因│500元   │郭長成販賣第一級毒│
│  │      │            │鄉○○路58│1022號行動電話│      │        │品，累犯，處有期徒│
│  │      │            │9號       │撥打至被告所有│      │        │刑柒年捌月。未扣案│
│  │      │            │          │使用之00000000│      │        │之販賣第一級毒品所│
│  │      │            │          │34號行動電話表│      │        │得新臺幣伍佰元沒收│
│  │      │            │          │示欲購買毒品，│      │        │之，如全部或一部不│
│  │      │            │          │被告接獲電話後│      │        │能沒收時，以其財產│
│  │      │            │          │即約定左述時間│      │        │抵償之；扣案之０九│
│  │      │            │          │及地點，與其見│      │        │00000000號│
│  │      │            │          │面交易        │      │        │行動電話（ＮＯＫＩ│
│  │      │            │          │              │      │        │Ａ牌、序號：三五三│
│  │      │            │          │              │      │        │000000000│
│  │      │            │          │              │      │        │八八八號、含ＳＩＭ│
│  │      │            │          │              │      │        │卡一張）壹支，沒收│
│  │      │            │          │              │      │        │之。              │
├─┼───┼──────┼─────┼───────┼───┼────┼─────────┤
│9 │陳建良│99年1月24日 │臺南縣仁德│陳建良以098148│海洛因│500元   │郭長成販賣第一級毒│
│  │      │            │鄉○○路58│1022號行動電話│      │        │品，累犯，處有期徒│
│  │      │            │9號       │撥打至被告所有│      │        │刑柒年捌月。未扣案│
│  │      │            │          │使用之00000000│      │        │之販賣第一級毒品所│
│  │      │            │          │34號行動電話表│      │        │得新臺幣伍佰元沒收│
│  │      │            │          │示欲購買毒品，│      │        │之，如全部或一部不│
│  │      │            │          │被告接獲電話後│      │        │能沒收時，以其財產│
│  │      │            │          │即約定左述時間│      │        │抵償之；扣案之０九│
│  │      │            │          │及地點，與其見│      │        │00000000號│
│  │      │            │          │面交易        │      │        │行動電話（ＮＯＫＩ│
│  │      │            │          │              │      │        │Ａ牌、序號：三五三│
│  │      │            │          │              │      │        │000000000│
│  │      │            │          │              │      │        │八八八號、含ＳＩＭ│
│  │      │            │          │              │      │        │卡一張）壹支，沒收│
│  │      │            │          │              │      │        │之。              │
├─┼───┼──────┼─────┼───────┼───┼────┼─────────┤
│10│楊惠文│98年9月16日 │臺南縣仁德│楊惠文以098602│海洛因│1,000元 │郭長成販賣第一級毒│
│  │      │            │鄉家樂福  │7791號行動電話│1包   │        │品，累犯，處有期徒│
│  │      │            │          │撥打至被告所有│      │        │刑柒年捌月。未扣案│
│  │      │            │          │使用之00000000│      │        │之販賣第一級毒品所│
│  │      │            │          │34號行動電話表│      │        │得新臺幣壹仟元沒收│
│  │      │            │          │示欲購買毒品，│      │        │之，如全部或一部不│
│  │      │            │          │被告接獲電話後│      │        │能沒收時，以其財產│
│  │      │            │          │即約定左述時間│      │        │抵償之；扣案之０九│
│  │      │            │          │及地點，與其見│      │        │00000000號│
│  │      │            │          │面交易        │      │        │行動電話（ＮＯＫＩ│
│  │      │            │          │              │      │        │Ａ牌、序號：三五三│
│  │      │            │          │              │      │        │000000000│
│  │      │            │          │              │      │        │八八八號、含ＳＩＭ│
│  │      │            │          │              │      │        │卡一張）壹支，沒收│
│  │      │            │          │              │      │        │之。              │
├─┼───┼──────┼─────┼───────┼───┼────┼─────────┤
│11│楊惠文│98年10月19日│臺南縣仁德│楊惠文以098602│海洛因│500元   │郭長成販賣第一級毒│
│  │      │            │鄉家樂福  │7791號行動電話│1包   │        │品，累犯，處有期徒│
│  │      │            │          │撥打至被告所有│      │        │刑柒年捌月。未扣案│
│  │      │            │          │使用之00000000│      │        │之販賣第一級毒品所│
│  │      │            │          │34號行動電話表│      │        │得新臺幣伍佰元沒收│
│  │      │            │          │示欲購買毒品，│      │        │之，如全部或一部不│
│  │      │            │          │被告接獲電話後│      │        │能沒收時，以其財產│
│  │      │            │          │即約定左述時間│      │        │抵償之；扣案之０九│
│  │      │            │          │及地點，與其見│      │        │00000000號│
│  │      │            │          │面交易        │      │        │行動電話（ＮＯＫＩ│
│  │      │            │          │              │      │        │Ａ牌、序號：三五三│
│  │      │            │          │              │      │        │000000000│
│  │      │            │          │              │      │        │八八八號、含ＳＩＭ│
│  │      │            │          │              │      │        │卡一張）壹支，沒收│
│  │      │            │          │              │      │        │之。              │
├─┼───┼──────┼─────┼───────┼───┼────┼─────────┤
│12│楊惠文│99年1月20日 │臺南縣仁德│楊惠文以098602│海洛因│500元   │郭長成販賣第一級毒│
│  │      │            │鄉家樂福  │7791號行動電話│1包   │        │品，累犯，處有期徒│
│  │      │            │          │撥打至被告所有│      │        │刑柒年捌月。未扣案│
│  │      │            │          │使用之00000000│      │        │之販賣第一級毒品所│
│  │      │            │          │34號行動電話表│      │        │得新臺幣伍佰元沒收│
│  │      │            │          │示欲購買毒品，│      │        │之，如全部或一部不│
│  │      │            │          │被告接獲電話後│      │        │能沒收時，以其財產│
│  │      │            │          │即約定左述時間│      │        │抵償之；扣案之０九│
│  │      │            │          │及地點，與其見│      │        │00000000號│
│  │      │            │          │面交易        │      │        │行動電話（ＮＯＫＩ│
│  │      │            │          │              │      │        │Ａ牌、序號：三五三│
│  │      │            │          │              │      │        │000000000│
│  │      │            │          │              │      │        │八八八號、含ＳＩＭ│
│  │      │            │          │              │      │        │卡一張）壹支，沒收│
│  │      │            │          │              │      │        │之。              │
├─┼───┼──────┼─────┼───────┼───┼────┼─────────┤
│13│楊惠文│99年2月13日 │臺南縣仁德│楊惠文以098602│海洛因│500元   │郭長成販賣第一級毒│
│  │      │            │鄉家樂福  │7791號行動電話│1包   │        │品，累犯，處有期徒│
│  │      │            │          │撥打至被告所有│      │        │刑柒年捌月。未扣案│
│  │      │            │          │使用之00000000│      │        │之販賣第一級毒品所│
│  │      │            │          │34號行動電話表│      │        │得新臺幣伍佰元沒收│
│  │      │            │          │示欲購買毒品，│      │        │之，如全部或一部不│
│  │      │            │          │被告接獲電話後│      │        │能沒收時，以其財產│
│  │      │            │          │即約定左述時間│      │        │抵償之；扣案之０九│
│  │      │            │          │及地點，與其見│      │        │00000000號│
│  │      │            │          │面交易        │      │        │行動電話（ＮＯＫＩ│
│  │      │            │          │              │      │        │Ａ牌、序號：三五三│
│  │      │            │          │              │      │        │000000000│
│  │      │            │          │              │      │        │八八八號、含ＳＩＭ│
│  │      │            │          │              │      │        │卡一張）壹支，沒收│
│  │      │            │          │              │      │        │之。              │
├─┼───┼──────┼─────┼───────┼───┼────┼─────────┤
│14│楊惠文│99年2月19日 │臺南縣仁德│楊惠文以098602│海洛因│500元   │郭長成販賣第一級毒│
│  │      │            │鄉家樂福  │7791號行動電話│1包   │        │品，累犯，處有期徒│
│  │      │            │          │撥打至被告所有│      │        │刑柒年捌月。未扣案│
│  │      │            │          │使用之00000000│      │        │之販賣第一級毒品所│
│  │      │            │          │34號行動電話表│      │        │得新臺幣伍佰元沒收│
│  │      │            │          │示欲購買毒品，│      │        │之，如全部或一部不│
│  │      │            │          │被告接獲電話後│      │        │能沒收時，以其財產│
│  │      │            │          │即約定左述時間│      │        │抵償之；扣案之０九│
│  │      │            │          │及地點，與其見│      │        │00000000號│
│  │      │            │          │面交易        │      │        │行動電話（ＮＯＫＩ│
│  │      │            │          │              │      │        │Ａ牌、序號：三五三│
│  │      │            │          │              │      │        │000000000│
│  │      │            │          │              │      │        │八八八號、含ＳＩＭ│
│  │      │            │          │              │      │        │卡一張）壹支，沒收│
│  │      │            │          │              │      │        │之。              │
├─┼───┼──────┼─────┼───────┼───┼────┼─────────┤
│15│謝政達│98年9月16日 │臺南縣仁德│謝政達以098747│海洛因│500元   │郭長成販賣第一級毒│
│  │      │            │鄉○○路嘉│3543號行動電話│1包   │        │品，累犯，處有期徒│
│  │      │            │南療養院對│撥打至被告所有│      │        │刑柒年捌月。未扣案│
│  │      │            │面        │使用之00000000│      │        │之販賣第一級毒品所│
│  │      │            │          │48號行動電話表│      │        │得新臺幣伍佰元沒收│
│  │      │            │          │示欲購買毒品，│      │        │之，如全部或一部不│
│  │      │            │          │被告接獲電話後│      │        │能沒收時，以其財產│
│  │      │            │          │即約定左述時間│      │        │抵償之；未扣案之０│
│  │      │            │          │及地點，與其見│      │        │000000000│
│  │      │            │          │面交易        │      │        │號行動電話（含ＳＩ│
│  │      │            │          │              │      │        │Ｍ卡）壹支，沒收之│
│  │      │            │          │              │      │        │，如全部或一部不能│
│  │      │            │          │              │      │        │沒收時，追徵其價額│
│  │      │            │          │              │      │        │。                │
├─┼───┼──────┼─────┼───────┼───┼────┼─────────┤
│16│謝政達│98年9月17日 │臺南縣仁德│謝政達以098747│海洛因│500元   │郭長成販賣第一級毒│
│  │      │            │鄉○○路嘉│3543號行動電話│1包   │        │品，累犯，處有期徒│
│  │      │            │南療養院對│撥打至被告所有│      │        │刑柒年捌月。未扣案│
│  │      │            │面        │使用之00000000│      │        │之販賣第一級毒品所│
│  │      │            │          │48號行動電話表│      │        │得新臺幣伍佰元沒收│
│  │      │            │          │示欲購買毒品，│      │        │之，如全部或一部不│
│  │      │            │          │被告接獲電話後│      │        │能沒收時，以其財產│
│  │      │            │          │即約定左述時間│      │        │抵償之；未扣案之０│
│  │      │            │          │及地點，與其見│      │        │000000000│
│  │      │            │          │面交易        │      │        │號行動電話（含ＳＩ│
│  │      │            │          │              │      │        │Ｍ卡）壹支，沒收之│
│  │      │            │          │              │      │        │，如全部或一部不能│
│  │      │            │          │              │      │        │沒收時，追徵其價額│
│  │      │            │          │              │      │        │。                │
├─┼───┼──────┼─────┼───────┼───┼────┼─────────┤
│17│謝政達│98年9月18日 │臺南縣境內│謝政達以臺南縣│海洛因│3,500元 │郭長成販賣第一級毒│
│  │      │            │某處      │歸仁鄉大潭武東│8分之1│        │品，累犯，處有期徒│
│  │      │            │          │辦電話撥打至被│錢    │        │刑柒年捌月。未扣案│
│  │      │            │          │告所有使用之09│      │        │之販賣第一級毒品所│
│  │      │            │          │00000000號行動│      │        │得新臺幣參仟伍佰元│
│  │      │            │          │電話表示欲購買│      │        │沒收之，如全部或一│
│  │      │            │          │毒品，被告接獲│      │        │部不能沒收時，以其│
│  │      │            │          │電話後即約定左│      │        │財產抵償之；未扣案│
│  │      │            │          │述時間及地點，│      │        │之00000000│
│  │      │            │          │與其見面交易  │      │        │四八號行動電話（含│
│  │      │            │          │              │      │        │ＳＩＭ卡）壹支，沒│
│  │      │            │          │              │      │        │收之，如全部或一部│
│  │      │            │          │              │      │        │不能沒收時，追徵其│
│  │      │            │          │              │      │        │價額。            │
├─┼───┼──────┼─────┼───────┼───┼────┼─────────┤
│18│謝政達│98年9月25日 │臺南縣境內│謝政達以臺南縣│海洛因│3,500元 │郭長成販賣第一級毒│
│  │      │            │某處      │歸仁鄉大潭武東│8分之1│        │品，累犯，處有期徒│
│  │      │            │          │辦電話撥打至被│錢    │        │刑柒年捌月。未扣案│
│  │      │            │          │告所有使用之09│      │        │之販賣第一級毒品所│
│  │      │            │          │00000000號行動│      │        │得新臺幣參仟伍佰元│
│  │      │            │          │電話表示欲購買│      │        │沒收之，如全部或一│
│  │      │            │          │毒品，被告接獲│      │        │部不能沒收時，以其│
│  │      │            │          │電話後即約定左│      │        │財產抵償之；未扣案│
│  │      │            │          │述時間及地點，│      │        │之00000000│
│  │      │            │          │與其見面交易  │      │        │四八號行動電話（含│
│  │      │            │          │              │      │        │ＳＩＭ卡）壹支，沒│
│  │      │            │          │              │      │        │收之，如全部或一部│
│  │      │            │          │              │      │        │不能沒收時，追徵其│
│  │      │            │          │              │      │        │價額。            │
├─┼───┼──────┼─────┼───────┼───┼────┼─────────┤
│19│謝政達│98年9月28日 │臺南縣永康│謝政達以臺南縣│海洛因│500元   │郭長成販賣第一級毒│
│  │      │            │市崑山科技│歸仁鄉大潭武東│1包   │        │品，累犯，處有期徒│
│  │      │            │大學附近  │辦電話撥打至被│      │        │刑柒年捌月。未扣案│
│  │      │            │          │告所有使用之09│      │        │之販賣第一級毒品所│
│  │      │            │          │00000000號行動│      │        │得新臺幣伍佰元沒收│
│  │      │            │          │電話表示欲購買│      │        │之，如全部或一部不│
│  │      │            │          │毒品，被告接獲│      │        │能沒收時，以其財產│
│  │      │            │          │電話後即約定左│      │        │抵償之；未扣案之０│
│  │      │            │          │述時間及地點，│      │        │000000000│
│  │      │            │          │與其見面交易  │      │        │號行動電話（含ＳＩ│
│  │      │            │          │              │      │        │Ｍ卡）壹支，沒收之│
│  │      │            │          │              │      │        │，如全部或一部不能│
│  │      │            │          │              │      │        │沒收時，追徵其價額│
│  │      │            │          │              │      │        │。                │
├─┼───┼──────┼─────┼───────┼───┼────┼─────────┤
│20│謝政達│98年10月10日│臺南縣仁德│謝政達以臺南縣│海洛因│各1,000 │郭長成販賣第一級毒│
│  │      │            │鄉某處    │歸仁鄉大潭武東│2包   │元、500 │品，累犯，處有期徒│
│  │      │            │          │辦電話撥打至被│      │元      │刑柒年捌月。未扣案│
│  │      │            │          │告所有使用之09│      │        │之販賣第一級毒品所│
│  │      │            │          │00000000號行動│      │        │得新臺幣壹仟伍佰元│
│  │      │            │          │電話表示欲購買│      │        │沒收之，如全部或一│
│  │      │            │          │毒品，被告接獲│      │        │部不能沒收時，以其│
│  │      │            │          │電話後即約定左│      │        │財產抵償之；未扣案│
│  │      │            │          │述時間及地點，│      │        │之00000000│
│  │      │            │          │與其見面交易  │      │        │四八號行動電話（含│
│  │      │            │          │              │      │        │ＳＩＭ卡）壹支，沒│
│  │      │            │          │              │      │        │收之，如全部或一部│
│  │      │            │          │              │      │        │不能沒收時，追徵其│
│  │      │            │          │              │      │        │價額。            │
├─┼───┼──────┼─────┼───────┼───┼────┼─────────┤
│21│謝政達│98年10月12日│臺南縣境內│謝政達以098747│海洛因│1,000元 │郭長成販賣第一級毒│
│  │      │            │某處      │3543號行動電話│1包   │        │品，累犯，處有期徒│
│  │      │            │          │撥打至被告所有│      │        │刑柒年捌月。未扣案│
│  │      │            │          │使用之00000000│      │        │之販賣第一級毒品所│
│  │      │            │          │48號行動電話表│      │        │得新臺幣壹仟元沒收│
│  │      │            │          │示欲購買毒品，│      │        │之，如全部或一部不│
│  │      │            │          │被告接獲電話後│      │        │能沒收時，以其財產│
│  │      │            │          │即約定左述時間│      │        │抵償之；未扣案之０│
│  │      │            │          │及地點，與其見│      │        │000000000│
│  │      │            │          │面交易        │      │        │號行動電話（含ＳＩ│
│  │      │            │          │              │      │        │Ｍ卡）壹支，沒收之│
│  │      │            │          │              │      │        │，如全部或一部不能│
│  │      │            │          │              │      │        │沒收時，追徵其價額│
│  │      │            │          │              │      │        │。                │
├─┼───┼──────┼─────┼───────┼───┼────┼─────────┤
│22│沈秉昆│98年9月16日 │臺南市北區│沈秉昆以098530│海洛因│1,000元 │郭長成販賣第一級毒│
│  │      │            │勝利路 138│5544號行動電話│1包   │        │品，累犯，處有期徒│
│  │      │            │號之成大醫│撥打至被告所有│      │        │刑柒年捌月。未扣案│
│  │      │            │院        │使用之00000000│      │        │之販賣第一級毒品所│
│  │      │            │          │48號行動電話表│      │        │得新臺幣壹仟元沒收│
│  │      │            │          │示欲購買毒品，│      │        │之，如全部或一部不│
│  │      │            │          │被告接獲電話後│      │        │能沒收時，以其財產│
│  │      │            │          │即約定左述時間│      │        │抵償之；未扣案之０│
│  │      │            │          │及地點，與其見│      │        │000000000│
│  │      │            │          │面交易        │      │        │號行動電話（含ＳＩ│
│  │      │            │          │              │      │        │Ｍ卡）壹支，沒收之│
│  │      │            │          │              │      │        │，如全部或一部不能│
│  │      │            │          │              │      │        │沒收時，追徵其價額│
│  │      │            │          │              │      │        │。                │
├─┼───┼──────┼─────┼───────┼───┼────┼─────────┤
│23│沈秉昆│98年10月12日│臺南市北門│沈秉昆以098530│海洛因│1,000元 │郭長成販賣第一級毒│
│  │      │            │路2段4號之│5544號行動電話│1包   │        │品，累犯，處有期徒│
│  │      │            │臺南火車站│撥打至被告所有│      │        │刑柒年捌月。未扣案│
│  │      │            │前        │使用之00000000│      │        │之販賣第一級毒品所│
│  │      │            │          │48號行動電話表│      │        │得新臺幣壹仟元沒收│
│  │      │            │          │示欲購買毒品，│      │        │之，如全部或一部不│
│  │      │            │          │被告接獲電話後│      │        │能沒收時，以其財產│
│  │      │            │          │即約定左述時間│      │        │抵償之；未扣案之０│
│  │      │            │          │及地點，與其見│      │        │000000000│
│  │      │            │          │面交易        │      │        │號行動電話（含ＳＩ│
│  │      │            │          │              │      │        │Ｍ卡）壹支，沒收之│
│  │      │            │          │              │      │        │，如全部或一部不能│
│  │      │            │          │              │      │        │沒收時，追徵其價額│
│  │      │            │          │              │      │        │。                │
├─┼───┼──────┼─────┼───────┼───┼────┼─────────┤
│24│沈秉昆│98年12月7日 │臺南市北門│沈秉昆以098530│海洛因│2,000元 │郭長成販賣第一級毒│
│  │      │            │路2段4號之│5544號行動電話│1包   │        │品，累犯，處有期徒│
│  │      │            │臺南火車站│撥打至被告所有│      │        │刑柒年捌月。未扣案│
│  │      │            │前        │使用之00000000│      │        │之販賣第一級毒品所│
│  │      │            │          │34號行動電話表│      │        │得新臺幣貳仟元沒收│
│  │      │            │          │示欲購買毒品，│      │        │之，如全部或一部不│
│  │      │            │          │被告接獲電話後│      │        │能沒收時，以其財產│
│  │      │            │          │即約定左述時間│      │        │抵償之；扣案之０九│
│  │      │            │          │及地點，與其見│      │        │00000000號│
│  │      │            │          │面交易        │      │        │行動電話（ＮＯＫＩ│
│  │      │            │          │              │      │        │Ａ牌、序號：三五三│
│  │      │            │          │              │      │        │000000000│
│  │      │            │          │              │      │        │八八八號、含ＳＩＭ│
│  │      │            │          │              │      │        │卡一張）壹支，沒收│
│  │      │            │          │              │      │        │之。              │
├─┼───┼──────┼─────┼───────┼───┼────┼─────────┤
│25│沈秉昆│98年12月11日│臺南市北門│沈秉昆以098530│海洛因│3,500元 │郭長成販賣第一級毒│
│  │      │            │路2段4號之│5544號行動電話│1包   │        │品，累犯，處有期徒│
│  │      │            │臺南火車站│撥打至被告所有│      │        │刑柒年捌月。未扣案│
│  │      │            │前        │使用之00000000│      │        │之販賣第一級毒品所│
│  │      │            │          │34號行動電話表│      │        │得新臺幣參仟伍佰元│
│  │      │            │          │示欲購買毒品，│      │        │沒收之，如全部或一│
│  │      │            │          │被告接獲電話後│      │        │部不能沒收時，以其│
│  │      │            │          │即約定左述時間│      │        │財產抵償之；扣案之│
│  │      │            │          │及地點，與其見│      │        │000000000│
│  │      │            │          │面交易        │      │        │四號行動電話（ＮＯ│
│  │      │            │          │              │      │        │ＫＩＡ牌、序號：三│
│  │      │            │          │              │      │        │000000000│
│  │      │            │          │              │      │        │八三八八八號、含Ｓ│
│  │      │            │          │              │      │        │ＩＭ卡一張）壹支，│
│  │      │            │          │              │      │        │沒收之。          │
├─┼───┼──────┼─────┼───────┼───┼────┼─────────┤
│26│沈秉昆│98年12月14日│臺南市北門│沈秉昆以098530│海洛因│3,500元 │郭長成販賣第一級毒│
│  │      │            │路2段4號之│5544號行動電話│1包   │        │品，累犯，處有期徒│
│  │      │            │臺南火車站│撥打至被告所有│      │        │刑柒年捌月。未扣案│
│  │      │            │前        │使用之00000000│      │        │之販賣第一級毒品所│
│  │      │            │          │34號行動電話表│      │        │得新臺幣參仟伍佰元│
│  │      │            │          │示欲購買毒品，│      │        │沒收之，如全部或一│
│  │      │            │          │被告接獲電話後│      │        │部不能沒收時，以其│
│  │      │            │          │即約定左述時間│      │        │財產抵償之；扣案之│
│  │      │            │          │及地點，與其見│      │        │000000000│
│  │      │            │          │面交易        │      │        │四號行動電話（ＮＯ│
│  │      │            │          │              │      │        │ＫＩＡ牌、序號：三│
│  │      │            │          │              │      │        │000000000│
│  │      │            │          │              │      │        │八三八八八號、含Ｓ│
│  │      │            │          │              │      │        │ＩＭ卡一張）壹支，│
│  │      │            │          │              │      │        │沒收之。          │
├─┼───┼──────┼─────┼───────┼───┼────┼─────────┤
│27│沈秉昆│99年3月1日  │臺南縣仁德│沈秉昆以098530│海洛因│2,000元 │郭長成販賣第一級毒│
│  │      │            │鄉家樂福  │5544號行動電話│1包   │        │品，累犯，處有期徒│
│  │      │            │          │撥打至被告所有│      │        │刑柒年捌月。未扣案│
│  │      │            │          │使用之00000000│      │        │之販賣第一級毒品所│
│  │      │            │          │34號行動電話表│      │        │得新臺幣貳仟元沒收│
│  │      │            │          │示欲購買毒品，│      │        │之，如全部或一部不│
│  │      │            │          │被告接獲電話後│      │        │能沒收時，以其財產│
│  │      │            │          │即約定左述時間│      │        │抵償之；扣案之０九│
│  │      │            │          │及地點，與其見│      │        │00000000號│
│  │      │            │          │面交易        │      │        │行動電話（ＮＯＫＩ│
│  │      │            │          │              │      │        │Ａ牌、序號：三五三│
│  │      │            │          │              │      │        │000000000│
│  │      │            │          │              │      │        │八八八號、含ＳＩＭ│
│  │      │            │          │              │      │        │卡一張）壹支，沒收│
│  │      │            │          │              │      │        │之。              │
├─┼───┼──────┼─────┼───────┼───┼────┼─────────┤
│28│葉崇權│98年11月1日 │臺南市中華│葉崇權以095573│海洛因│1,000元 │郭長成販賣第一級毒│
│  │      │            │西路1段156│3645號行動電話│1包   │        │品，累犯，處有期徒│
│  │      │            │號前      │撥打至被告所有│      │        │刑柒年捌月。未扣案│
│  │      │            │          │使用之00000000│      │        │之販賣第一級毒品所│
│  │      │            │          │34號行動電話表│      │        │得新臺幣壹仟元沒收│
│  │      │            │          │示欲購買毒品，│      │        │之，如全部或一部不│
│  │      │            │          │被告接獲電話後│      │        │能沒收時，以其財產│
│  │      │            │          │即約定左述時間│      │        │抵償之；扣案之０九│
│  │      │            │          │及地點，與其見│      │        │00000000號│
│  │      │            │          │面交易        │      │        │行動電話（ＮＯＫＩ│
│  │      │            │          │              │      │        │Ａ牌、序號：三五三│
│  │      │            │          │              │      │        │000000000│
│  │      │            │          │              │      │        │八八八號、含ＳＩＭ│
│  │      │            │          │              │      │        │卡一張）壹支，沒收│
│  │      │            │          │              │      │        │之。              │
├─┼───┼──────┼─────┼───────┼───┼────┼─────────┤
│29│葉崇權│98年12月13日│臺南市中華│葉崇權以095573│海洛因│2,500元 │郭長成販賣第一級毒│
│  │      │            │西路1段156│3645號行動電話│1包   │        │品，累犯，處有期徒│
│  │      │            │號前      │撥打至被告所有│      │        │刑柒年捌月。未扣案│
│  │      │            │          │使用之00000000│      │        │之販賣第一級毒品所│
│  │      │            │          │34號行動電話表│      │        │得新臺幣貳仟伍佰元│
│  │      │            │          │示欲購買毒品，│      │        │沒收之，如全部或一│
│  │      │            │          │被告接獲電話後│      │        │部不能沒收時，以其│
│  │      │            │          │即約定左述時間│      │        │財產抵償之；扣案之│
│  │      │            │          │及地點，與其見│      │        │000000000│
│  │      │            │          │面交易        │      │        │四號行動電話（ＮＯ│
│  │      │            │          │              │      │        │ＫＩＡ牌、序號：三│
│  │      │            │          │              │      │        │000000000│
│  │      │            │          │              │      │        │八三八八八號、含Ｓ│
│  │      │            │          │              │      │        │ＩＭ卡一張）壹支，│
│  │      │            │          │              │      │        │沒收之。          │
├─┼───┼──────┼─────┼───────┼───┼────┼─────────┤
│30│葉崇權│98年12月16日│臺南市中華│葉崇權以095573│海洛因│3,000元 │郭長成販賣第一級毒│
│  │      │            │西路1段156│3645號行動電話│8分之1│        │品，累犯，處有期徒│
│  │      │            │號前      │撥打至被告所有│錢    │        │刑柒年捌月。未扣案│
│  │      │            │          │使用之00000000│      │        │之販賣第一級毒品所│
│  │      │            │          │34號行動電話表│      │        │得新臺幣參仟元沒收│
│  │      │            │          │示欲購買毒品，│      │        │之，如全部或一部不│
│  │      │            │          │被告接獲電話後│      │        │能沒收時，以其財產│
│  │      │            │          │即約定左述時間│      │        │抵償之；扣案之０九│
│  │      │            │          │及地點，與其見│      │        │00000000號│
│  │      │            │          │面交易        │      │        │行動電話（ＮＯＫＩ│
│  │      │            │          │              │      │        │Ａ牌、序號：三五三│
│  │      │            │          │              │      │        │000000000│
│  │      │            │          │              │      │        │八八八號、含ＳＩＭ│
│  │      │            │          │              │      │        │卡一張）壹支，沒收│
│  │      │            │          │              │      │        │之。              │
├─┼───┼──────┼─────┼───────┼───┼────┼─────────┤
│31│葉崇權│99年1月17日 │臺南市中華│葉崇權以095573│海洛因│1,500元 │郭長成販賣第一級毒│
│  │      │            │西路1段156│3645號行動電話│1包   │        │品，累犯，處有期徒│
│  │      │            │號前      │撥打至被告所有│      │        │刑柒年捌月。未扣案│
│  │      │            │          │使用之00000000│      │        │之販賣第一級毒品所│
│  │      │            │          │34號行動電話表│      │        │得新臺幣壹仟伍佰元│
│  │      │            │          │示欲購買毒品，│      │        │沒收之，如全部或一│
│  │      │            │          │被告接獲電話後│      │        │部不能沒收時，以其│
│  │      │            │          │即約定左述時間│      │        │財產抵償之；扣案之│
│  │      │            │          │及地點，與其見│      │        │000000000│
│  │      │            │          │面交易        │      │        │四號行動電話（ＮＯ│
│  │      │            │          │              │      │        │ＫＩＡ牌、序號：三│
│  │      │            │          │              │      │        │000000000│
│  │      │            │          │              │      │        │八三八八八號、含Ｓ│
│  │      │            │          │              │      │        │ＩＭ卡一張）壹支，│
│  │      │            │          │              │      │        │沒收之。          │
├─┼───┼──────┼─────┼───────┼───┼────┼─────────┤
│32│林煌翔│98年9月15日 │臺南縣仁德│林煌翔以091350│海洛因│1,000元 │郭長成販賣第一級毒│
│  │      │            │鄉與臺南市│9272號行動電話│1包   │        │品，累犯，處有期徒│
│  │      │            │交界某處  │撥打至被告所有│      │        │刑柒年捌月。未扣案│
│  │      │            │          │使用之00000000│      │        │之販賣第一級毒品所│
│  │      │            │          │48號行動電話表│      │        │得新臺幣壹仟元沒收│
│  │      │            │          │示欲購買毒品，│      │        │之，如全部或一部不│
│  │      │            │          │被告接獲電話後│      │        │能沒收時，以其財產│
│  │      │            │          │即約定左述時間│      │        │抵償之；未扣案之０│
│  │      │            │          │及地點，與其見│      │        │000000000│
│  │      │            │          │面交易        │      │        │號行動電話（含ＳＩ│
│  │      │            │          │              │      │        │Ｍ卡）壹支，沒收之│
│  │      │            │          │              │      │        │，如全部或一部不能│
│  │      │            │          │              │      │        │沒收時，追徵其價額│
│  │      │            │          │              │      │        │。                │
├─┼───┼──────┼─────┼───────┼───┼────┼─────────┤
│33│林煌翔│98年9月17日 │臺南市大同│林煌翔以091350│海洛因│1,000元 │郭長成販賣第一級毒│
│  │      │            │路某加油站│9272號行動電話│1包   │        │品，累犯，處有期徒│
│  │      │            │          │撥打至被告所有│      │        │刑柒年捌月。未扣案│
│  │      │            │          │使用之00000000│      │        │之販賣第一級毒品所│
│  │      │            │          │48號行動電話表│      │        │得新臺幣壹仟元沒收│
│  │      │            │          │示欲購買毒品，│      │        │之，如全部或一部不│
│  │      │            │          │被告接獲電話後│      │        │能沒收時，以其財產│
│  │      │            │          │即約定左述時間│      │        │抵償之；未扣案之０│
│  │      │            │          │及地點，與其見│      │        │000000000│
│  │      │            │          │面交易        │      │        │號行動電話（含ＳＩ│
│  │      │            │          │              │      │        │Ｍ卡）壹支，沒收之│
│  │      │            │          │              │      │        │，如全部或一部不能│
│  │      │            │          │              │      │        │沒收時，追徵其價額│
│  │      │            │          │              │      │        │。                │
├─┼───┼──────┼─────┼───────┼───┼────┼─────────┤
│34│林煌翔│98年9月18日 │臺南縣永康│林煌翔以091350│海洛因│1,000元 │郭長成販賣第一級毒│
│  │      │            │市崑山科技│9272號行動電話│1包   │        │品，累犯，處有期徒│
│  │      │            │大學附近  │撥打至被告所有│      │        │刑柒年捌月。未扣案│
│  │      │            │          │使用之00000000│      │        │之販賣第一級毒品所│
│  │      │            │          │48號行動電話表│      │        │得新臺幣壹仟元沒收│
│  │      │            │          │示欲購買毒品，│      │        │之，如全部或一部不│
│  │      │            │          │被告接獲電話後│      │        │能沒收時，以其財產│
│  │      │            │          │即約定左述時間│      │        │抵償之；未扣案之０│
│  │      │            │          │及地點，與其見│      │        │000000000│
│  │      │            │          │面交易        │      │        │號行動電話（含ＳＩ│
│  │      │            │          │              │      │        │Ｍ卡）壹支，沒收之│
│  │      │            │          │              │      │        │，如全部或一部不能│
│  │      │            │          │              │      │        │沒收時，追徵其價額│
│  │      │            │          │              │      │        │。                │
├─┼───┼──────┼─────┼───────┼───┼────┼─────────┤
│35│林煌翔│98年9月19日 │臺南縣永康│林煌翔以091350│海洛因│2,500元 │郭長成販賣第一級毒│
│  │      │            │市崑山科技│9272號行動電話│1包   │        │品，累犯，處有期徒│
│  │      │            │大學附近  │撥打至被告所有│      │        │刑柒年捌月。未扣案│
│  │      │            │          │使用之00000000│      │        │之販賣第一級毒品所│
│  │      │            │          │48號行動電話表│      │        │得新臺幣貳仟伍佰元│
│  │      │            │          │示欲購買毒品，│      │        │沒收之，如全部或一│
│  │      │            │          │被告接獲電話後│      │        │部不能沒收時，以其│
│  │      │            │          │即約定左述時間│      │        │財產抵償之；未扣案│
│  │      │            │          │及地點，與其見│      │        │之00000000│
│  │      │            │          │面交易        │      │        │四八號行動電話（含│
│  │      │            │          │              │      │        │ＳＩＭ卡）壹支，沒│
│  │      │            │          │              │      │        │收之，如全部或一部│
│  │      │            │          │              │      │        │不能沒收時，追徵其│
│  │      │            │          │              │      │        │價額。            │
├─┼───┼──────┼─────┼───────┼───┼────┼─────────┤
│36│林煌翔│98年9月25日 │臺南縣仁德│林煌翔以091350│海洛因│2,500元 │郭長成販賣第一級毒│
│  │      │            │鄉與臺南市│9272號行動電話│1包   │        │品，累犯，處有期徒│
│  │      │            │交界某處  │撥打至被告所有│      │        │刑柒年捌月。未扣案│
│  │      │            │          │使用之00000000│      │        │之販賣第一級毒品所│
│  │      │            │          │48號行動電話表│      │        │得新臺幣貳仟伍佰元│
│  │      │            │          │示欲購買毒品，│      │        │沒收之，如全部或一│
│  │      │            │          │被告接獲電話後│      │        │部不能沒收時，以其│
│  │      │            │          │即約定左述時間│      │        │財產抵償之；未扣案│
│  │      │            │          │及地點，與其見│      │        │之00000000│
│  │      │            │          │面交易        │      │        │四八號行動電話（含│
│  │      │            │          │              │      │        │ＳＩＭ卡）壹支，沒│
│  │      │            │          │              │      │        │收之，如全部或一部│
│  │      │            │          │              │      │        │不能沒收時，追徵其│
│  │      │            │          │              │      │        │價額。            │
├─┼───┼──────┼─────┼───────┼───┼────┼─────────┤
│37│林煌翔│98年9月28日 │臺南縣仁德│林煌翔以091350│海洛因│2,500元 │郭長成販賣第一級毒│
│  │      │            │鄉與臺南市│9272號行動電話│1包   │        │品，累犯，處有期徒│
│  │      │            │交界某處  │撥打至被告所有│      │        │刑柒年捌月。未扣案│
│  │      │            │          │使用之00000000│      │        │之販賣第一級毒品所│
│  │      │            │          │48號行動電話表│      │        │得新臺幣貳仟伍佰元│
│  │      │            │          │示欲購買毒品，│      │        │沒收之，如全部或一│
│  │      │            │          │被告接獲電話後│      │        │部不能沒收時，以其│
│  │      │            │          │即約定左述時間│      │        │財產抵償之；未扣案│
│  │      │            │          │及地點，與其見│      │        │之00000000│
│  │      │            │          │面交易        │      │        │四八號行動電話（含│
│  │      │            │          │              │      │        │ＳＩＭ卡）壹支，沒│
│  │      │            │          │              │      │        │收之，如全部或一部│
│  │      │            │          │              │      │        │不能沒收時，追徵其│
│  │      │            │          │              │      │        │價額。            │
├─┼───┼──────┼─────┼───────┼───┼────┼─────────┤
│38│林煌翔│98年9月28日 │臺南縣仁德│林煌翔以091350│海洛因│1,000元 │郭長成販賣第一級毒│
│  │      │            │鄉仁德交流│9272號行動電話│1包   │        │品，累犯，處有期徒│
│  │      │            │道下      │撥打至被告所有│      │        │刑柒年捌月。未扣案│
│  │      │            │          │使用之00000000│      │        │之販賣第一級毒品所│
│  │      │            │          │48號行動電話表│      │        │得新臺幣壹仟元沒收│
│  │      │            │          │示欲購買毒品，│      │        │之，如全部或一部不│
│  │      │            │          │被告接獲電話後│      │        │能沒收時，以其財產│
│  │      │            │          │即約定左述時間│      │        │抵償之；未扣案之０│
│  │      │            │          │及地點，與其見│      │        │000000000│
│  │      │            │          │面交易        │      │        │號行動電話（含ＳＩ│
│  │      │            │          │              │      │        │Ｍ卡）壹支，沒收之│
│  │      │            │          │              │      │        │，如全部或一部不能│
│  │      │            │          │              │      │        │沒收時，追徵其價額│
│  │      │            │          │              │      │        │。                │
├─┼───┼──────┼─────┼───────┼───┼────┼─────────┤
│39│林煌翔│98年10月1日 │臺南縣仁德│林煌翔以091350│海洛因│1,000元 │郭長成販賣第一級毒│
│  │      │            │鄉與臺南市│9272號行動電話│1包   │        │品，累犯，處有期徒│
│  │      │            │交界某處  │撥打至被告所有│      │        │刑柒年捌月。未扣案│
│  │      │            │          │使用之00000000│      │        │之販賣第一級毒品所│
│  │      │            │          │48號行動電話表│      │        │得新臺幣壹仟元沒收│
│  │      │            │          │示欲購買毒品，│      │        │之，如全部或一部不│
│  │      │            │          │被告接獲電話後│      │        │能沒收時，以其財產│
│  │      │            │          │即約定左述時間│      │        │抵償之；未扣案之０│
│  │      │            │          │及地點，與其見│      │        │000000000│
│  │      │            │          │面交易        │      │        │號行動電話（含ＳＩ│
│  │      │            │          │              │      │        │Ｍ卡）壹支，沒收之│
│  │      │            │          │              │      │        │，如全部或一部不能│
│  │      │            │          │              │      │        │沒收時，追徵其價額│
│  │      │            │          │              │      │        │。                │
├─┼───┼──────┼─────┼───────┼───┼────┼─────────┤
│40│林煌翔│98年10月6日 │臺南縣仁德│林煌翔以091350│海洛因│1,000元 │郭長成販賣第一級毒│
│  │      │            │鄉與臺南市│9272號行動電話│1包   │        │品，累犯，處有期徒│
│  │      │            │交界某處  │撥打至被告所有│      │        │刑柒年捌月。未扣案│
│  │      │            │          │使用之00000000│      │        │之販賣第一級毒品所│
│  │      │            │          │48號行動電話表│      │        │得新臺幣壹仟元沒收│
│  │      │            │          │示欲購買毒品，│      │        │之，如全部或一部不│
│  │      │            │          │被告接獲電話後│      │        │能沒收時，以其財產│
│  │      │            │          │即約定左述時間│      │        │抵償之；未扣案之０│
│  │      │            │          │及地點，與其見│      │        │000000000│
│  │      │            │          │面交易        │      │        │號行動電話（含ＳＩ│
│  │      │            │          │              │      │        │Ｍ卡）壹支，沒收之│
│  │      │            │          │              │      │        │，如全部或一部不能│
│  │      │            │          │              │      │        │沒收時，追徵其價額│
│  │      │            │          │              │      │        │。                │
├─┼───┼──────┼─────┼───────┼───┼────┼─────────┤
│41│林煌翔│98年10月10日│臺南縣仁德│林煌翔以091350│海洛因│1,000元 │郭長成販賣第一級毒│
│  │      │            │鄉與臺南市│9272號行動電話│1包   │        │品，累犯，處有期徒│
│  │      │            │交界某處  │撥打至被告所有│      │        │刑柒年捌月。未扣案│
│  │      │            │          │使用之00000000│      │        │之販賣第一級毒品所│
│  │      │            │          │48號行動電話表│      │        │得新臺幣壹仟元沒收│
│  │      │            │          │示欲購買毒品，│      │        │之，如全部或一部不│
│  │      │            │          │被告接獲電話後│      │        │能沒收時，以其財產│
│  │      │            │          │即約定左述時間│      │        │抵償之；未扣案之０│
│  │      │            │          │及地點，與其見│      │        │000000000│
│  │      │            │          │面交易        │      │        │號行動電話（含ＳＩ│
│  │      │            │          │              │      │        │Ｍ卡）壹支，沒收之│
│  │      │            │          │              │      │        │，如全部或一部不能│
│  │      │            │          │              │      │        │沒收時，追徵其價額│
│  │      │            │          │              │      │        │。                │
├─┼───┼──────┼─────┼───────┼───┼────┼─────────┤
│42│林煌翔│98年10月14日│臺南市忠義│林煌翔以091350│海洛因│1,000元 │郭長成販賣第一級毒│
│  │      │            │路某處    │9272號行動電話│1包   │        │品，累犯，處有期徒│
│  │      │            │          │撥打至被告所有│      │        │刑柒年捌月。未扣案│
│  │      │            │          │使用之00000000│      │        │之販賣第一級毒品所│
│  │      │            │          │48號行動電話表│      │        │得新臺幣壹仟元沒收│
│  │      │            │          │示欲購買毒品，│      │        │之，如全部或一部不│
│  │      │            │          │被告接獲電話後│      │        │能沒收時，以其財產│
│  │      │            │          │即約定左述時間│      │        │抵償之；未扣案之０│
│  │      │            │          │及地點，與其見│      │        │000000000│
│  │      │            │          │面交易        │      │        │號行動電話（含ＳＩ│
│  │      │            │          │              │      │        │Ｍ卡）壹支，沒收之│
│  │      │            │          │              │      │        │，如全部或一部不能│
│  │      │            │          │              │      │        │沒收時，追徵其價額│
│  │      │            │          │              │      │        │。                │
├─┼───┼──────┼─────┼───────┼───┼────┼─────────┤
│43│林煌翔│98年10月21日│臺南市忠義│林煌翔以091350│海洛因│1,000元 │郭長成販賣第一級毒│
│  │      │            │路某處    │9272號行動電話│1包   │        │品，累犯，處有期徒│
│  │      │            │          │撥打至被告所有│      │        │刑柒年捌月。未扣案│
│  │      │            │          │使用之00000000│      │        │之販賣第一級毒品所│
│  │      │            │          │48號行動電話表│      │        │得新臺幣壹仟元沒收│
│  │      │            │          │示欲購買毒品，│      │        │之，如全部或一部不│
│  │      │            │          │被告接獲電話後│      │        │能沒收時，以其財產│
│  │      │            │          │即約定左述時間│      │        │抵償之；未扣案之０│
│  │      │            │          │及地點，與其見│      │        │000000000│
│  │      │            │          │面交易        │      │        │號行動電話（含ＳＩ│
│  │      │            │          │              │      │        │Ｍ卡）壹支，沒收之│
│  │      │            │          │              │      │        │，如全部或一部不能│
│  │      │            │          │              │      │        │沒收時，追徵其價額│
│  │      │            │          │              │      │        │。                │
├─┼───┼──────┼─────┼───────┼───┼────┼─────────┤
│44│林煌翔│98年10月24日│臺南市忠義│林煌翔以091350│海洛因│1,000元 │郭長成販賣第一級毒│
│  │      │            │路某處    │9272號行動電話│1包   │        │品，累犯，處有期徒│
│  │      │            │          │撥打至被告所有│      │        │刑柒年捌月。未扣案│
│  │      │            │          │使用之00000000│      │        │之販賣第一級毒品所│
│  │      │            │          │48號行動電話表│      │        │得新臺幣壹仟元沒收│
│  │      │            │          │示欲購買毒品，│      │        │之，如全部或一部不│
│  │      │            │          │被告接獲電話後│      │        │能沒收時，以其財產│
│  │      │            │          │即約定左述時間│      │        │抵償之；未扣案之０│
│  │      │            │          │及地點，與其見│      │        │000000000│
│  │      │            │          │面交易        │      │        │號行動電話（含ＳＩ│
│  │      │            │          │              │      │        │Ｍ卡）壹支，沒收之│
│  │      │            │          │              │      │        │，如全部或一部不能│
│  │      │            │          │              │      │        │沒收時，追徵其價額│
│  │      │            │          │              │      │        │。                │
├─┼───┼──────┼─────┼───────┼───┼────┼─────────┤
│45│林稚斌│98年9月30日 │臺南市民生│林稚斌以098622│海洛因│1,000元 │郭長成販賣第一級毒│
│  │      │            │路與忠義路│9121號行動電話│1包   │        │品，累犯，處有期徒│
│  │      │            │口之7-11便│撥打至被告所有│      │        │刑柒年捌月。未扣案│
│  │      │            │利商店前  │使用之00000000│      │        │之販賣第一級毒品所│
│  │      │            │          │48號行動電話表│      │        │得新臺幣壹仟元沒收│
│  │      │            │          │示欲購買毒品，│      │        │之，如全部或一部不│
│  │      │            │          │被告接獲電話後│      │        │能沒收時，以其財產│
│  │      │            │          │即約定左述時間│      │        │抵償之；未扣案之０│
│  │      │            │          │及地點，與其見│      │        │000000000│
│  │      │            │          │面交易        │      │        │號行動電話（含ＳＩ│
│  │      │            │          │              │      │        │Ｍ卡）壹支，沒收之│
│  │      │            │          │              │      │        │，如全部或一部不能│
│  │      │            │          │              │      │        │沒收時，追徵其價額│
│  │      │            │          │              │      │        │。                │
├─┼───┼──────┼─────┼───────┼───┼────┼─────────┤
│46│林稚斌│98年10月1日 │臺南縣仁德│林稚斌以098622│海洛因│2,000元 │郭長成販賣第一級毒│
│  │      │            │鄉○○路底│9121號行動電話│1包   │        │品，累犯，處有期徒│
│  │      │            │之上廟公廟│撥打至被告所有│      │        │刑柒年捌月。未扣案│
│  │      │            │對面麵攤前│使用之00000000│      │        │之販賣第一級毒品所│
│  │      │            │          │48號行動電話表│      │        │得新臺幣貳仟元沒收│
│  │      │            │          │示欲購買毒品，│      │        │之，如全部或一部不│
│  │      │            │          │被告接獲電話後│      │        │能沒收時，以其財產│
│  │      │            │          │即約定左述時間│      │        │抵償之；未扣案之０│
│  │      │            │          │及地點，與其見│      │        │000000000│
│  │      │            │          │面交易        │      │        │號行動電話（含ＳＩ│
│  │      │            │          │              │      │        │Ｍ卡）壹支，沒收之│
│  │      │            │          │              │      │        │，如全部或一部不能│
│  │      │            │          │              │      │        │沒收時，追徵其價額│
│  │      │            │          │              │      │        │。                │
├─┼───┼──────┼─────┼───────┼───┼────┼─────────┤
│47│林稚斌│98年10月11日│臺南市民生│林稚斌以098622│海洛因│1,000元 │郭長成販賣第一級毒│
│  │      │            │路與忠義路│9121號行動電話│1包   │        │品，累犯，處有期徒│
│  │      │            │口之7-11便│撥打至被告所有│      │        │刑柒年捌月。未扣案│
│  │      │            │利商店前  │使用之00000000│      │        │之販賣第一級毒品所│
│  │      │            │          │48號行動電話表│      │        │得新臺幣壹仟元沒收│
│  │      │            │          │示欲購買毒品，│      │        │之，如全部或一部不│
│  │      │            │          │被告接獲電話後│      │        │能沒收時，以其財產│
│  │      │            │          │即約定左述時間│      │        │抵償之；未扣案之０│
│  │      │            │          │及地點，與其見│      │        │000000000│
│  │      │            │          │面交易        │      │        │號行動電話（含ＳＩ│
│  │      │            │          │              │      │        │Ｍ卡）壹支，沒收之│
│  │      │            │          │              │      │        │，如全部或一部不能│
│  │      │            │          │              │      │        │沒收時，追徵其價額│
│  │      │            │          │              │      │        │。                │
├─┼───┼──────┼─────┼───────┼───┼────┼─────────┤
│48│林稚斌│98年10月17日│臺南市民生│林稚斌以098622│海洛因│1,000元 │郭長成販賣第一級毒│
│  │      │            │路與忠義路│9121號行動電話│1包   │        │品，累犯，處有期徒│
│  │      │            │口之7-11便│撥打至被告所有│      │        │刑柒年捌月。未扣案│
│  │      │            │利商店前  │使用之00000000│      │        │之販賣第一級毒品所│
│  │      │            │          │48號行動電話表│      │        │得新臺幣壹仟元沒收│
│  │      │            │          │示欲購買毒品，│      │        │之，如全部或一部不│
│  │      │            │          │被告接獲電話後│      │        │能沒收時，以其財產│
│  │      │            │          │即約定左述時間│      │        │抵償之；未扣案之０│
│  │      │            │          │及地點，與其見│      │        │000000000│
│  │      │            │          │面交易        │      │        │號行動電話（含ＳＩ│
│  │      │            │          │              │      │        │Ｍ卡）壹支，沒收之│
│  │      │            │          │              │      │        │，如全部或一部不能│
│  │      │            │          │              │      │        │沒收時，追徵其價額│
│  │      │            │          │              │      │        │。                │
├─┼───┼──────┼─────┼───────┼───┼────┼─────────┤
│49│林稚斌│98年10月19日│臺南縣仁德│林稚斌以098622│海洛因│1,000元 │郭長成販賣第一級毒│
│  │      │            │鄉家樂福賣│9121號行動電話│1包   │        │品，累犯，處有期徒│
│  │      │            │場前      │撥打至被告所有│      │        │刑柒年捌月。未扣案│
│  │      │            │          │使用之00000000│      │        │之販賣第一級毒品所│
│  │      │            │          │48號行動電話表│      │        │得新臺幣壹仟元沒收│
│  │      │            │          │示欲購買毒品，│      │        │之，如全部或一部不│
│  │      │            │          │被告接獲電話後│      │        │能沒收時，以其財產│
│  │      │            │          │即約定左述時間│      │        │抵償之；未扣案之０│
│  │      │            │          │及地點，與其見│      │        │000000000│
│  │      │            │          │面交易        │      │        │號行動電話（含ＳＩ│
│  │      │            │          │              │      │        │Ｍ卡）壹支，沒收之│
│  │      │            │          │              │      │        │，如全部或一部不能│
│  │      │            │          │              │      │        │沒收時，追徵其價額│
│  │      │            │          │              │      │        │。                │
├─┼───┼──────┼─────┼───────┼───┼────┼─────────┤
│50│林稚斌│98年10月20日│臺南市民生│林稚斌以098622│海洛因│1,000元 │郭長成販賣第一級毒│
│  │      │            │路與忠義路│9121號行動電話│1包   │        │品，累犯，處有期徒│
│  │      │            │口之7-11便│撥打至被告所有│      │        │刑柒年捌月。未扣案│
│  │      │            │利商店前  │使用之00000000│      │        │之販賣第一級毒品所│
│  │      │            │          │48號行動電話表│      │        │得新臺幣壹仟元沒收│
│  │      │            │          │示欲購買毒品，│      │        │之，如全部或一部不│
│  │      │            │          │被告接獲電話後│      │        │能沒收時，以其財產│
│  │      │            │          │即約定左述時間│      │        │抵償之；未扣案之０│
│  │      │            │          │及地點，與其見│      │        │000000000│
│  │      │            │          │面交易        │      │        │號行動電話（含ＳＩ│
│  │      │            │          │              │      │        │Ｍ卡）壹支，沒收之│
│  │      │            │          │              │      │        │，如全部或一部不能│
│  │      │            │          │              │      │        │沒收時，追徵其價額│
│  │      │            │          │              │      │        │。                │
├─┼───┼──────┼─────┼───────┼───┼────┼─────────┤
│51│林稚斌│98年10月21日│臺南市民生│林稚斌以098622│海洛因│1,000元 │郭長成販賣第一級毒│
│  │      │            │路與忠義路│9121號行動電話│1包   │        │品，累犯，處有期徒│
│  │      │            │口之7-11便│撥打至被告所有│      │        │刑柒年捌月。未扣案│
│  │      │            │利商店前  │使用之00000000│      │        │之販賣第一級毒品所│
│  │      │            │          │48號行動電話表│      │        │得新臺幣壹仟元沒收│
│  │      │            │          │示欲購買毒品，│      │        │之，如全部或一部不│
│  │      │            │          │被告接獲電話後│      │        │能沒收時，以其財產│
│  │      │            │          │即約定左述時間│      │        │抵償之；未扣案之０│
│  │      │            │          │及地點，與其見│      │        │000000000│
│  │      │            │          │面交易        │      │        │號行動電話（含ＳＩ│
│  │      │            │          │              │      │        │Ｍ卡）壹支，沒收之│
│  │      │            │          │              │      │        │，如全部或一部不能│
│  │      │            │          │              │      │        │沒收時，追徵其價額│
│  │      │            │          │              │      │        │。                │
├─┼───┼──────┼─────┼───────┼───┼────┼─────────┤
│52│林稚斌│98年10月26日│臺南縣仁德│林稚斌以098622│海洛因│1,000元 │郭長成販賣第一級毒│
│  │      │            │鄉家樂福賣│9121號行動電話│1包   │        │品，累犯，處有期徒│
│  │      │            │場前      │撥打至被告所有│      │        │刑柒年捌月。未扣案│
│  │      │            │          │使用之00000000│      │        │之販賣第一級毒品所│
│  │      │            │          │48號行動電話表│      │        │得新臺幣壹仟元沒收│
│  │      │            │          │示欲購買毒品，│      │        │之，如全部或一部不│
│  │      │            │          │被告接獲電話後│      │        │能沒收時，以其財產│
│  │      │            │          │即約定左述時間│      │        │抵償之；未扣案之０│
│  │      │            │          │及地點，與其見│      │        │000000000│
│  │      │            │          │面交易        │      │        │號行動電話（含ＳＩ│
│  │      │            │          │              │      │        │Ｍ卡）壹支，沒收之│
│  │      │            │          │              │      │        │，如全部或一部不能│
│  │      │            │          │              │      │        │沒收時，追徵其價額│
│  │      │            │          │              │      │        │。                │
├─┼───┼──────┼─────┼───────┼───┼────┼─────────┤
│53│林稚斌│98年11月1日 │臺南縣仁德│林稚斌以098622│海洛因│1,500元 │郭長成販賣第一級毒│
│  │      │            │鄉家樂福賣│9121號行動電話│1包   │        │品，累犯，處有期徒│
│  │      │            │場前      │撥打至被告所有│      │        │刑柒年捌月。未扣案│
│  │      │            │          │使用之00000000│      │        │之販賣第一級毒品所│
│  │      │            │          │48號行動電話表│      │        │得新臺幣壹仟伍佰元│
│  │      │            │          │示欲購買毒品，│      │        │沒收之，如全部或一│
│  │      │            │          │被告接獲電話後│      │        │部不能沒收時，以其│
│  │      │            │          │即約定左述時間│      │        │財產抵償之；未扣案│
│  │      │            │          │及地點，與其見│      │        │之00000000│
│  │      │            │          │面交易        │      │        │四八號行動電話（含│
│  │      │            │          │              │      │        │ＳＩＭ卡）壹支，沒│
│  │      │            │          │              │      │        │收之，如全部或一部│
│  │      │            │          │              │      │        │不能沒收時，追徵其│
│  │      │            │          │              │      │        │價額。            │
├─┼───┼──────┼─────┼───────┼───┼────┼─────────┤
│54│林稚斌│98年11月14日│臺南縣永康│林稚斌以098622│海洛因│1,000元 │郭長成販賣第一級毒│
│  │      │            │市○○路與│9121號行動電話│1包   │        │品，累犯，處有期徒│
│  │      │            │大灣路口附│撥打至被告所有│      │        │刑柒年捌月。未扣案│
│  │      │            │近高速公路│使用之00000000│      │        │之販賣第一級毒品所│
│  │      │            │交流道下  │99號行動電話表│      │        │得新臺幣壹仟元沒收│
│  │      │            │          │示欲購買毒品，│      │        │之，如全部或一部不│
│  │      │            │          │被告接獲電話後│      │        │能沒收時，以其財產│
│  │      │            │          │即約定左述時間│      │        │抵償之；未扣案之０│
│  │      │            │          │及地點，與其見│      │        │000000000│
│  │      │            │          │面交易        │      │        │號行動電話（含ＳＩ│
│  │      │            │          │              │      │        │Ｍ卡）壹支，沒收之│
│  │      │            │          │              │      │        │，如全部或一部不能│
│  │      │            │          │              │      │        │沒收時，追徵其價額│
│  │      │            │          │              │      │        │。                │
├─┼───┼──────┼─────┼───────┼───┼────┼─────────┤
│55│林稚斌│99年1月4日  │臺南市金華│林稚斌以095573│海洛因│1,500元 │郭長成販賣第一級毒│
│  │      │            │路與新孝路│3645號行動電話│1包   │        │品，累犯，處有期徒│
│  │      │            │口之7-11便│撥打至被告所有│      │        │刑柒年捌月。未扣案│
│  │      │            │利商店前  │使用之00000000│      │        │之販賣第一級毒品所│
│  │      │            │          │34號行動電話表│      │        │得新臺幣壹仟伍佰元│
│  │      │            │          │示欲購買毒品，│      │        │沒收之，如全部或一│
│  │      │            │          │被告接獲電話後│      │        │部不能沒收時，以其│
│  │      │            │          │即約定左述時間│      │        │財產抵償之；扣案之│
│  │      │            │          │及地點，與其見│      │        │000000000│
│  │      │            │          │面交易        │      │        │四號行動電話（ＮＯ│
│  │      │            │          │              │      │        │ＫＩＡ牌、序號：三│
│  │      │            │          │              │      │        │000000000│
│  │      │            │          │              │      │        │八三八八八號、含Ｓ│
│  │      │            │          │              │      │        │ＩＭ卡一張）壹支，│
│  │      │            │          │              │      │        │沒收之。          │
├─┼───┼──────┼─────┼───────┼───┼────┼─────────┤
│56│楊榮俊│98年9月17日 │臺南縣仁德│楊榮俊以06-270│海洛因│1,000元 │郭長成販賣第一級毒│
│  │      │            │鄉公所後方│7134號、06-336│1包   │        │品，累犯，處有期徒│
│  │      │            │          │1374號電話、03│      │        │刑拾伍年陸月。未扣│
│  │      │            │          │00000000號行動│      │        │案之販賣第一級毒品│
│  │      │            │          │電話撥打至被告│      │        │所得新臺幣壹仟元沒│
│  │      │            │          │所有使用之0916│      │        │收之，如全部或一部│
│  │      │            │          │549548號行動電│      │        │不能沒收時，以其財│
│  │      │            │          │話表示欲購買毒│      │        │產抵償之；未扣案之│
│  │      │            │          │品，被告接獲電│      │        │00000000四│
│  │      │            │          │話後即約定左述│      │        │八號行動電話（含Ｓ│
│  │      │            │          │時間及地點，與│      │        │ＩＭ卡）壹支，沒收│
│  │      │            │          │其見面交易    │      │        │之，如全部或一部不│
│  │      │            │          │              │      │        │能沒收時，追徵其價│
│  │      │            │          │              │      │        │額。              │
├─┼───┼──────┼─────┼───────┼───┼────┼─────────┤
│57│楊榮俊│98年9月22日 │臺南縣永康│楊榮俊以06-595│海洛因│1,500元 │郭長成販賣第一級毒│
│  │      │            │市崑山科技│7406號、06-272│1包   │        │品，累犯，處有期徒│
│  │      │            │大學旁之7-│0441號電話撥打│      │        │刑拾伍年陸月。未扣│
│  │      │            │11便利商店│至被告所有使用│      │        │案之販賣第一級毒品│
│  │      │            │前        │之0000000000號│      │        │所得新臺幣壹仟伍佰│
│  │      │            │          │行動電話表示欲│      │        │元沒收之，如全部或│
│  │      │            │          │購買毒品，被告│      │        │一部不能沒收時，以│
│  │      │            │          │接獲電話後即約│      │        │其財產抵償之；未扣│
│  │      │            │          │定左述時間及地│      │        │案之0000000│
│  │      │            │          │點，與其見面交│      │        │五四八號行動電話（│
│  │      │            │          │易            │      │        │含ＳＩＭ卡）壹支，│
│  │      │            │          │              │      │        │沒收之，如全部或一│
│  │      │            │          │              │      │        │部不能沒收時，追徵│
│  │      │            │          │              │      │        │其價額。          │
├─┼───┼──────┼─────┼───────┼───┼────┼─────────┤
│58│楊榮俊│98年9月25日 │臺南市與臺│楊榮俊以06-595│海洛因│1,000元 │郭長成販賣第一級毒│
│  │      │            │南縣仁德鄉│3917號電話、03│1包   │        │品，累犯，處有期徒│
│  │      │            │交界處之金│00000000號行動│      │        │刑拾伍年陸月。未扣│
│  │      │            │滿座釣蝦場│電話撥打至被告│      │        │案之販賣第一級毒品│
│  │      │            │          │所有使用之0916│      │        │所得新臺幣壹仟元沒│
│  │      │            │          │549548號行動電│      │        │收之，如全部或一部│
│  │      │            │          │話表示欲購買毒│      │        │不能沒收時，以其財│
│  │      │            │          │品，被告接獲電│      │        │產抵償之；未扣案之│
│  │      │            │          │話後即約定左述│      │        │00000000四│
│  │      │            │          │時間及地點，與│      │        │八號行動電話（含Ｓ│
│  │      │            │          │其見面交易    │      │        │ＩＭ卡）壹支，沒收│
│  │      │            │          │              │      │        │之，如全部或一部不│
│  │      │            │          │              │      │        │能沒收時，追徵其價│
│  │      │            │          │              │      │        │額。              │
├─┼───┼──────┼─────┼───────┼───┼────┼─────────┤
│59│楊榮俊│98年9月28日 │臺南市與臺│楊榮俊以06-270│海洛因│500元   │郭長成販賣第一級毒│
│  │      │            │南縣仁德鄉│7134號電話撥打│1包   │        │品，累犯，處有期徒│
│  │      │            │交界處之金│至被告所有使用│      │        │刑拾伍年陸月。未扣│
│  │      │            │滿座釣蝦場│之0000000000號│      │        │案之販賣第一級毒品│
│  │      │            │          │行動電話表示欲│      │        │所得新臺幣伍佰元沒│
│  │      │            │          │購買毒品，被告│      │        │收之，如全部或一部│
│  │      │            │          │接獲電話後即約│      │        │不能沒收時，以其財│
│  │      │            │          │定左述時間及地│      │        │產抵償之；未扣案之│
│  │      │            │          │點，與其見面交│      │        │00000000四│
│  │      │            │          │易            │      │        │八號行動電話（含Ｓ│
│  │      │            │          │              │      │        │ＩＭ卡）壹支，沒收│
│  │      │            │          │              │      │        │之，如全部或一部不│
│  │      │            │          │              │      │        │能沒收時，追徵其價│
│  │      │            │          │              │      │        │額。              │
├─┼───┼──────┼─────┼───────┼───┼────┼─────────┤
│60│楊榮俊│98年9月28日 │臺南市與臺│楊榮俊以06-208│海洛因│1,000元 │郭長成販賣第一級毒│
│  │      │            │南縣仁德鄉│9494號、06-336│1包   │        │品，累犯，處有期徒│
│  │      │            │交界處之金│1374號電話撥打│      │        │刑拾伍年陸月。未扣│
│  │      │            │滿座釣蝦場│至被告所有使用│      │        │案之販賣第一級毒品│
│  │      │            │          │之0000000000號│      │        │所得新臺幣壹仟元沒│
│  │      │            │          │行動電話表示欲│      │        │收之，如全部或一部│
│  │      │            │          │購買毒品，被告│      │        │不能沒收時，以其財│
│  │      │            │          │接獲電話後即約│      │        │產抵償之；未扣案之│
│  │      │            │          │定左述時間及地│      │        │00000000四│
│  │      │            │          │點，與其見面交│      │        │八號行動電話（含Ｓ│
│  │      │            │          │易            │      │        │ＩＭ卡）壹支，沒收│
│  │      │            │          │              │      │        │之，如全部或一部不│
│  │      │            │          │              │      │        │能沒收時，追徵其價│
│  │      │            │          │              │      │        │額。              │
├─┼───┼──────┼─────┼───────┼───┼────┼─────────┤
│61│楊榮俊│98年9月29日 │臺南縣嘉南│楊榮俊以06-202│海洛因│1,000元 │郭長成販賣第一級毒│
│  │      │            │療養院附近│1054號、06-336│1包   │        │品，累犯，處有期徒│
│  │      │            │          │1374號電話撥打│      │        │刑拾伍年陸月。未扣│
│  │      │            │          │至被告所有使用│      │        │案之販賣第一級毒品│
│  │      │            │          │之0000000000號│      │        │所得新臺幣壹仟元沒│
│  │      │            │          │行動電話表示欲│      │        │收之，如全部或一部│
│  │      │            │          │購買毒品，被告│      │        │不能沒收時，以其財│
│  │      │            │          │接獲電話後即約│      │        │產抵償之；未扣案之│
│  │      │            │          │定左述時間及地│      │        │00000000四│
│  │      │            │          │點，與其見面交│      │        │八號行動電話（含Ｓ│
│  │      │            │          │易            │      │        │ＩＭ卡）壹支，沒收│
│  │      │            │          │              │      │        │之，如全部或一部不│
│  │      │            │          │              │      │        │能沒收時，追徵其價│
│  │      │            │          │              │      │        │額。              │
└─┴───┴──────┴─────┴───────┴───┴────┴─────────┘